臺灣高等法院臺中分院刑事判決　　　　99年度上訴字第2060號
上　訴　人　臺灣臺中地方法院檢察署檢察官
上　訴　人
即　被　告　張祐浚
選任辯護人　林期律師
上列上訴人等因被告違反毒品危害防制條例案件，不服臺灣臺中
地方法院99年度訴字第1514號中華民國99年9月2日第一審判決（
起訴案號：臺灣臺中地方法院檢察署99年度偵字第11391號，移
送併辦案號：99年度偵字第17243號，及移送本院併辦案號：99
年度偵字第21421號），提起上訴，本院判決如下：
    主  文
一原判決關於有罪部分撤銷。
二張祐浚販賣第二級毒品，處有期徒刑伍年；從刑部分，如附表
  七編號一、附表八「應沒收（銷燬）之物及數量」欄所示；及
  未扣案之販毒所得新臺幣貳仟伍佰元沒收之，如全部或一部不
  能沒收時，以其財產抵償之。又犯如附表一至六所示之販賣第
  三級毒品共參拾參罪，各處如附表一至六所示之宣告刑（含主
  刑及從刑）。應執行有期徒刑捌年貳月；從刑部分，如附表七
  編號一、二、九、附表八「應沒收（銷燬）之物及數量」欄所
  示；及未扣案之販毒所得新臺幣陸萬陸仟伍佰元沒收，如全部
  或一部不能沒收時，以其財產抵償之。
    犯罪事實
一、張祐浚（綽號「阿元」、「一元」、「小元」）明知MDMA（
    俗稱「搖頭丸」）係毒品危害防制條例第2條第2項第2款所
    稱之第二級毒品，愷他命（俗稱「K他命」）則為同條例第2
    條第2項第3款所稱之第三級毒品，依法不得持有、施用、販
    賣MDMA及不得販賣愷他命（依法持有愷他命純質淨重20公克
    以上則成立犯罪）。詎張祐浚見販賣MDMA及愷他命有利可圖
    ，竟基於意圖營利，同時販賣第二級毒品MDMA及第三級毒品
    愷他命牟取差價利潤之犯意，於民國99年4月2日上午7時35
    分、7時40分、7時53分許，以其所有之不詳廠牌、序號0000
    00000000000號行動電話，搭配其所有以不知情之鄭凱文名
    義申請之0000000000號行動電話門號（上開行動電話及SIM
    卡均未扣案）（即如附表八「扣押物名稱及數量」欄所示）
    ，與張巧錚所使用之0000000000號行動電話，聯繫販賣第二
    級毒品MDMA事宜，再於同日上午8時許，在臺中市○○路「
    阿拉丁KTV」前，以新臺幣（下同）5百元出售1顆第二級毒
    品MDMA及以2千元出售1包第三級毒品愷他命與張巧錚，並當
    場銀貨兩訖，張祐浚並從中賺取MDMA差價150元及愷他命差
    價3百元至5百元不等利潤以牟利。張祐浚復另行基於意圖營
    利，販賣第三級毒品愷他命之個別犯意，分別以其所有不詳
    廠牌、序號000000000000000號行動電話，搭配其所有以不
    知情之鄭凱文名義申請之0000000000號行動電話門號（即如
    附表八「扣押物名稱及數量」欄所示），及其所有NOKIA 廠
    牌序號000000000000000號行動電話，搭配其所有以不知情
    之SDTDAN PHITHAYA名義申請之0000000000號行動電話門號
    （即如附表七編號九「扣押物名稱及數量」欄所示），先與
    曾佳玲、游馥蓮、賴圯萍、蕭佩琪、陳江嵐、游惠婷等人，
    聯繫販賣第三級毒品愷他命之事宜後，再分別於如附表一至
    六所示之時間、地點，將如附表一至六所示之第三級毒品愷
    他命售予前揭曾佳玲等人（詳細交易經過如附表一至附表六
    所示），並收取如附表一至六所示金額之現金而完成買賣毒
    品交易，並自每販售1包2千元愷他命約可從中獲取3百元至5
    百元利潤之比例而牟利。
二、嗣於99年5月10日19時4分許，經警持臺灣臺中地方法院核發
    之搜索票，先在臺中市○區○○○路與衛道二街口所停放之
    車牌號碼8918-TY號自用小客車內，扣得張祐浚所有之第二
    級毒品MDMA（同時含第三級毒品愷他命成分）之綠色錠劑1
    顆（取樣半顆送驗，餘半顆驗餘淨重0.1409公克）及其外包
    1只、內含第三級毒品愷他命之土黃色錠劑99顆（取樣5顆檢
    驗，驗餘94顆，驗餘淨重25.9649公克）及其外包1只、第三
    級毒品愷他命結晶12包（均含外包裝）（驗餘淨重39.3526
    公克），及其所有供部分販賣第三級毒品使用之NOKIA廠牌
    、序號000000000000000號行動電話1支（內附門號為000000
    0000號之SIM卡1只）（即如附表七編號一、二、九「扣押物
    名稱及數量」欄所示）。另員警再持臺灣臺中地方法院核發
    之搜索票，先於99年5月10日18時許，前往臺中市○○○路
    317號7樓之8，扣得張祐浚販賣予賴圯萍施用所餘之第三級
    毒品愷他命結晶1包（均含外包裝）（驗餘淨重3.1972公克
    ）（即附表九「扣押物名稱及數量」欄所示）；再於99年5
    月11日上午9時許，前往臺中市○○○路259號13樓之8，扣
    得張祐浚販賣予陳江嵐施用所餘之第三級毒品愷他命結晶2
    包（均含外包裝）（合計驗餘淨重5.1368公克）（即附表十
    「扣押物名稱及數量」欄所示）；復於99年5月11日上午9時
    許，前往臺中市○○路87巷30號4樓之2，扣得張祐浚販賣予
    張巧錚施用所餘之第三級毒品愷他命2包（均含外包裝）（
    合計驗餘淨重3.1089公克）（即附表十一編號一「扣押物名
    稱及數量」欄所示），始查悉上情。張祐浚嗣於本案偵查及
    檢察官起訴後移審至臺灣臺中地方法院接受訊問、本院行準
    備程序、審理時，均已自白前揭販賣第二級毒品MDMA（含販
    賣第三級毒品愷他命）予張巧錚及如附表一至附表六所示各
    次販賣第三級毒品愷他命等犯行。
三、案經臺中市警察局第一分局報告臺灣臺中地方法院檢察署檢
    察官偵查起訴及移送本院併案審理。
    理    由
一、證據能力
  (一)按檢察官職司追訴犯罪，就審判程序之訴訟構造言，檢察官
    係屬與被告對立之當事人一方，偵查中對被告以外之人所為
    之偵查筆錄，或被告以外之人向檢察官所提之書面陳述，性
    質上均屬傳聞證據。在理論上，如未予被告反對詰問、適當
    辯解之機會，一律准其為證據，似有違當事人進行主義之精
    神，對被告之防禦權亦有所妨礙；然而現階段刑事訴訟法規
    定檢察官代表國家偵查犯罪、實施公訴，必須對於被告之犯
    罪事實負舉證之責，依法其有訊問被告、證人及鑑定人之權
    ，證人、鑑定人且須具結，而實務運作時，偵查中檢察官向
    被告以外之人所取得之陳述，原則上均能遵守法律規定，不
    致違法取供，其可信性極高，為兼顧理論與實務，乃於修正
    刑事訴訟法時，增列第159條之1第2項，明定被告以外之人
    於偵查中向檢察官所為陳述，除顯有不可信之情況外，得為
    證據（最高法院95年度臺上字第1044號判決要旨參照）。復
    按刑事訴訟法第159條之1第2項，明定被告以外之人於偵查
    中向檢察官所為陳述，除顯有不可信之情況者外，得為證據
    ；所謂「不可信之情況」，由法院審酌被告以外之人於陳述
    時之外在環境及情況而為判斷；而被告以外之人於偵查時，
    是否與被告對質，與其陳述時之外在環境並無必然之關聯，
    自不得以偵查中未經被告詰問，逕認該陳述無證據能力；至
    該等陳述與事實是否相符，要屬證據證明力之問題，與證據
    能力之有無，不容混淆（最高法院94年度臺上字第7132號、
    95年度臺上字第1585號等判決要旨參照）。又證人於檢察官
    偵查中所為之陳述，審酌該陳述作成之客觀條件及環境，認
    其心理狀態健全，並無受到脅迫、利誘或詐欺，自非顯有不
    可信之情形，依刑事訴訟法第159條之1第2項之規定，亦得
    為證據（最高法院95年度臺上字第934號判決要旨參照）。
    經查，張巧臻、曾佳玲、游馥蓮、賴圯萍、蕭佩琪、陳江嵐
    、游惠婷於檢察官偵查時所為之證述，依據偵訊過程及筆錄
    記載，可徵其等於檢察官偵查中為陳述時，並無任何遭受外
    力不當干涉之顯不可信之情況，況被告及辯護人於原審及本
    院審理時，亦均無具體指陳證人等人上開證述作成時，有何
    外在環境及情況足以影響證人證述之任意性及真實性，而有
    何顯有不可信之情況者，再者張巧臻於原審、本院審理時，
    已經檢察官聲請傳喚到庭作證，並予被告、辯護人詰問、對
    質之機會（其餘證人則未經被告及其辯護人聲請傳喚，應認
    屬其等詰問權之捨棄），堪認已完足為合法調查之證據，故
    上開證人於偵訊時之證述，堪認有證據能力。被告之辯護人
    於原審一度就張巧錚於偵訊時之證述聲明異議（見原審卷第
    53 頁），為本院所不採。
  (二)按現行刑事訴訟法關於「鑑定」之規定，除選任自然人充當
    鑑定人外，另設有囑託機關鑑定制度。依同法第198條、第
    208條之規定，不論鑑定人或鑑定機關、團體，固均應由法
    院、審判長、受命法官或檢察官視具體個案之需要而為選任
    、囑託，並依第206條之規定，提出言詞或書面報告，始符
    合同法第159條第1項所定得作為證據之「法律有規定」之情
    形，否則所為之鑑定，仍屬傳聞證據。然於司法警察機關調
    查中之案件，為因應實務上，或因量大、或有急迫現實需求
    ，併例行性當然有鑑定之必要者，例如毒品之種類與成分、
    尿液之毒品反應，或者槍彈有無殺傷力等鑑定，基於檢察一
    體原則，得由該管檢察長對於轄區內之案件，以事前概括選
    任鑑定人或囑託鑑定機關、團體之方式，俾便轄區內之司法
    警察官、司法警察對於調查中之此類案件，得即時送請先前
    已選任之鑑定人或囑託之鑑定機關、團體實施鑑定，以求時
    效（法務部92年9月1日法檢字第0920035083號函參照，刊載
    於法務部公報第312期）。是此種由檢察機關概括選任鑑定
    人或概括囑託鑑定機關、團體，再轉知司法警察官、司法警
    察於調查犯罪時參考辦理之作為，法無明文禁止，係為因應
    現行刑事訴訟法增訂傳聞法則及其例外規定之實務運作而為
    ，與檢察官選任或囑託為鑑定者，性質上並無差異，同具有
    證據能力（最高法院96年度臺上字第2860號判決要旨參照）
    。查下列經引用作為本案證據之毒品鑑定報告以及尿液檢驗
    報告，均經送鑑之標準作業流程分別送請行政院衛生署草屯
    療養院、中山醫學大學附設醫院檢驗科藥物檢測中心等機關
    進行鑑定；揆諸前揭說明，該等毒品鑑定書及尿液檢驗報告
    ，均屬法律規定得為證據者，自均有證據能力。
  (三)按所謂被告以外之人於審判外之陳述，係指被告以外之人就
    其曾經參與或見聞之事實，事後追憶並於審判外為陳述者而
    言。如被告以外之人係被告犯罪之共同正犯、共犯、相對人
    、被害人或其他關係人，而於被告實行犯罪行為時與被告為
    言詞或書面對談，且其對話之本身即係構成被告犯罪行為之
    部分內容者，因非屬其事後就曾經與聞之事實所為之追憶，
    自與審判外之陳述有間，2者不容混淆。又國家基於犯罪偵
    查之目的，對被告或犯罪嫌疑人進行通訊監察，乃係以監控
    與過濾受監察人通訊內容之方式，蒐集對其有關之紀錄，並
    將該紀錄予以查扣，作為認定犯罪與否之證據，屬於刑事訴
    訟上強制處分之一種，而監聽係通訊保障及監察法第13條第
    1 項所定通訊監察方法之一，司法警察機關依法定程序執行
    監聽取得之錄音，係以錄音設備之機械作用，真實保存當時
    通訊之內容，如通訊一方為受監察人，司法警察在監聽中蒐
    集所得之通訊者對話，若其通話本身即係被告進行犯罪中構
    成犯罪事實之部分內容，則依前開說明，自與所謂「審判外
    之陳述」無涉，應不受傳聞法則之規範，當然具有證據能力
    。至司法警察依據監聽錄音結果予以翻譯而製作之監聽譯文
    ，屬於文書證據之一種，於被告或訴訟關係人對其譯文之真
    實性發生爭執或有所懷疑時，法院固應依刑事訴訟法第165
    條之1第2項規定，以適當之設備，顯示該監聽錄音之聲音，
    以踐行調查證據之程序，俾確認該錄音之聲音是否為通訊者
    本人及其內容與監聽譯文之記載是否相符，或傳喚該通訊者
    ，或依其他法定程序，為證據調查。倘被告或訴訟關係人對
    該通訊監察譯文之真實性並不爭執，即無勘驗辨認其錄音聲
    音之調查必要性，法院於審判期日如已踐行提示監聽譯文供
    當事人辨認或告以要旨，使其表示意見等程序並為辯論者，
    其所為之訴訟程序即無不合（最高法院97年度臺上字第5940
    號判決要旨參照）。次按有事實足認被告或犯罪嫌疑人有最
    輕本刑為3年以上有期徒刑之罪嫌，並危害國家安全或社會
    秩序情節重大，而有相當理由可信其通訊內容與本案有關，
    且不能或難以其他方法蒐集或調查證據者，得發通訊監察書
    。前項通訊監察書，偵查中由檢察官依司法警察機關聲請或
    依職權以書面記載第11條之事項，並敘明理由、檢附相關文
    件，聲請該管法院核發，通訊保障及監察法第5條第1項第1
    款、第2項定有明文。查下列經本院所引用有關被告所持用
    之0000000000號、0000000000號行動電話之監聽錄音，業經
    原審法院以99年度聲監字第486號、第641號核准在案，有通
    訊監察書、電話附表等件在卷（見臺中市警察局第一分局刑
    案偵查卷宗第21至24頁）可參，復有各該通訊監察譯文資料
    在卷（見99年度偵字第11391卷一第40至163頁〈詳細頁數詳
    見下述〉）可參，乃係依法所為之監聽。且審酌電話監聽侵
    害被告權益之種類及輕重、對於被告訴訟上防禦不利益之程
    度、犯罪所生之危害或實害等情形，兼顧人權保障及公共利
    益之均衡維護，堪認此部分電話監聽合於比例原則，而警方
    依監聽錄音所製作之監聽譯文，經本院提示予檢察官、被告
    及辯護人後，迄言詞辯論終結前均無異議（原審於99年8 月
    20日審理時當庭勘驗99年4月2日被告與張巧錚間之通訊監聽
    譯文，經核與99偵11391卷一第138頁之通訊監察譯文相同，
    亦有原審卷第152頁背面勘驗結果之記載可明），則依上開
    說明，本案卷內通訊監察譯文自具證據能力。
  (四)另卷附之行動電話通聯紀錄，純係機械作用而不涉及人為之
    意志判斷，與傳聞法則所欲防止證人記憶、認知、誠信之誤
    差明顯有別，核與刑事訴訟法第159條第1項之要件不符。該
    項證據既無違法取得之情形，並經法院依法踐行調查證據程
    序，自應具有證據能力。
  (五)按刑事訴訟法第159條之5第2項所規定：「當事人、代理人
    或辯護人於法院調查證據時，知有第159條第1項不得為證據
    之情形，而未於言詞辯論終結前聲明異議者，視為有前項之
    同意。」乃係基於證據資料愈豐富，愈有助於真實發現之理
    念，酌採當事人進行主義之證據處分權原則，並強化言詞辯
    論主義，透過當事人等到庭所為之法庭活動，在使訴訟程序
    順暢進行之要求下，承認傳聞證據於一定條件內，得具證據
    適格。此種「擬制同意」，因與同條第一項之明示同意有別
    ，實務上常見當事人等係以「無異議」或「沒有意見」表示
    之，斯時倘該證據資料之性質，已經辯護人閱卷而知悉，或
    自起訴書、判決書之記載而了解，或偵、審中經檢察官、審
    判長、受命法官、受託法官告知，或被告逕為認罪答辯或有
    類似之作為、情況，即可認該相關人員於調查證據之時，知
    情而合於擬制同意之要件（最高法院96年度臺上字第4174號
    判決意旨參照）。經查，除上開供述證據外，本判決下列所
    引用之被告以外之人於審判外之供述證據，檢察官、被告及
    其辯護人於本院準備程序及審判期日中均未對此部分之證據
    能力有所爭執（被告於原審辯護人雖爭執張巧錚於警詢及一
    度爭執如附表一至附表六所示曾佳玲等人於警詢供述之證據
    能力〈見原審卷第42、53頁〉，於本院則表示均無意見〈見
    本院卷第104、110頁〉），且迄至言詞辯論終結前亦未聲明
    異議，本院審酌上開證據資料製作時之情況，均無違法不當
    及證明力明顯過低之瑕疵，亦認為以之作為證據應屬適當，
    揆諸前開規定，均認有證據能力。
  (六)至於為警搜索查扣如附表七至附表十一所示之物品，係員警
    持臺灣臺中地方法院搜索票對被告（同時執行拘提）賴圯萍
    、陳江嵐、張巧錚進行搜索時附帶扣得，有拘票、搜索票、
    搜索扣押筆錄、扣押物品目錄表、扣押物品收據、照片等件
    在卷（見99偵11391卷一第14至25、50至54、125至130、145
    至154頁）可資佐證，均非供述證據，而公訴人、被告及辯
    護人對於該等物證之證據能力亦均未表示異議，或主張係執
    法人員違法取得，且查無不得作為證據之事由，復與本案待
    證事實具關聯性，依法自得作為證據力。
二、訊據上訴人即被告（下稱被告）張祐浚於本院對於上開基於
    意圖營利同時販賣第二級毒品、第三級毒品與張巧錚，暨意
    圖營利，販賣第三級毒品愷他命與曾佳玲、游馥蓮、賴圯萍
    、蕭佩琪、陳江嵐、游惠婷等情均坦承不諱。其選任辯護人
    則以：(一)被告係於99年4月2日同一時地販賣MDMA與愷他命與
    張巧錚，依最高法院98年度臺上字第19號裁判要旨，應只該
    當1行為，縱然認被告係先後交付2種毒品與張巧錚，為此部
    分行為十分密切接近，仍應認定為想像競合犯之同一行為為
    宜。(二)另被告就附表一編號1與編號2，就附表一編號3與附
    表六編號4，就附表三編號2與附表五編號5，就附表四編號2
    與附表五編號4，就附表五編號1與編號4，就附表六編號1與
    附表七編號1，就附表六編號7與編號8所示犯行，各次交易
    時間差距僅1小時至4小時不等，依臺灣高等法院98年度上更
    (一)字第597號判決見解，應認屬接續犯之包括一罪，而非成
    立數罪併罰。(三)被告犯案緣由係因父親投資失利，而向銀行
    貸款，無力償還，被告協助父親處理債務，每月均要還給銀
    行2萬4千元之借款本息，被告因經濟壓力巨大，因此鋌而走
    險，鑄此大錯，本案被告涉案情節、次數及所獲利益尚屬輕
    微，加以被告涉犯販賣第三級毒品之罪行，處罰甚為嚴厲，
    新法以一罪一罰處罰，對被告之處罰實有令人過苛之感，因
    此被告罪狀顯可憫恕，請求依刑法第59條規定減輕其刑等語
    ，資為辯護。
三、經查：
  (一)被告販賣第二級毒品、第三級毒品與張巧錚部分：
    被告於本院審理時雖已坦承販賣第二級毒品MDMA與第三級毒
    品愷他命予張巧錚之犯行，惟於原審或本院準備程序時就販
    賣MDMA部分則一度辯稱：伊是同時間交付張巧錚1顆MDMA與1
    包愷他命，但張巧錚只有交給伊2千元，伊口頭上有告訴張
    巧錚一顆MDMA要5百元，而伊交給張巧錚之1包愷他命價值是
    2千元，（這樣應該要價2千元，為何她只給你2千元？）因
    為她第1次與伊交易，伊沒有特別向她要錢，想說多認識1個
    人，而且張巧錚當時急著走云云。然：
  1.此部分已經證人張巧錚：於99年5月11日偵訊時具結證述
    ：「第1次我於99年4月2日在臺中市○○路上阿拉丁KTV外面
    ，向綽號『阿元』之成年男子購買1顆5百元搖頭丸，第2次
    我於99年5月初，在我四川路租處外面，向綽號『阿元』之
    成年男子購買1顆5百元搖頭丸〈此部分被告被訴販賣第二級
    毒品部分已經原審判處無罪，未經檢察官上訴而確定〉；K
    他命部分我從99年3、4月初起至5月初，都在我四川路租屋
    處外面，向綽號『阿元』之成年男子購買K他命。（提示99
    年4月2日00000000000號通訊監察譯文，問你當時有無與綽
    號『阿元』之成年男子電話聯絡購買K他命、搖頭丸之事？
    ）當天有電話聯絡，當天有購買到搖頭丸。綽號『阿元』之
    成年男子當天在我臺中市○○路阿拉丁KTV外面，將1顆5百
    元搖頭丸賣給我。電話中『你到九龍附近有一家阿拉丁KTV
    』，是綽號『阿元』之成年男子跟我講交易搖頭丸的地點。
    （提示99年5月11日12點30分警方製作照片6張，綽號『阿元
    』之成年男子可能在其中，可能不在其中，不要用猜的，問
    是誰賣妳K他命、搖頭丸之綽號『阿元』之成年男子？）我
    確定編號3號男子是綽號『阿元』之成年男子（即張祐浚）
    。（提示扣押物品目錄表，問扣押物是何人所有？）K他命2
    包是在我四川路租屋處搜索查扣，K他命是向綽號『阿元』
    之成年男子購買的。（你與綽號『阿元』之張祐浚有無仇恨
    糾紛？）沒有。」（見99偵11391卷二第66至67頁）。於
    原審99年8月5日審理時具結證稱：「（從監聽譯文資料，妳
    在99年4月2日有向被告購買1次之搖頭丸，對此有何意見？
    提示並告以要旨）無意見。我在99年4月2日確實有購買搖頭
    丸。這次是在市區購買的，在阿拉丁KTV處附近。因為我剛
    下班。這次是與被告以電話聯絡，是用500元購買，數量1顆
    搖頭丸。（簡訊內容『拿一個肝藥給我』所指為何？提示並
    告以要旨）我隨便講的，因為外面都說『肝藥』，意思代表
    是買搖頭丸。（99年4月2日被告有無拿搖頭丸給妳？）有。
    （當時被告有無說1顆多少錢？）忘記了。見面時好像有說
    是1顆500元。（99年4月2日妳有無拿錢給被告否？）有，錢
    也是當天給。（99年4月2日當天被告有無跟妳說搖頭丸直接
    拿去用，不用付錢這句話？）沒有。我只記得我在99年4月2
    日買過1次搖頭丸。（妳跟被告到底拿過幾次搖頭丸？）只
    有99年4月2日那次。（被告問：妳是否有詢問我搖頭丸要多
    少錢，我是否跟妳說不用？）不記得。（妳每次打電話給被
    告除要購買搖頭丸外，有無其它目的？）無。（過去有無跟
    被告買過K他命？）就我印象我也是在99年4月2日那天跟他
    買K他命，我跟被告買2千元之K他命。（妳跟被告買過幾次K
    他命？）99年4月2日那天我有跟被告買K他命，但我忘記我
    有無拿錢給他。（妳印象中妳買搖頭丸妳有無拿錢給被告？
    ）印象中我有把搖頭丸的錢給他。（根據通聯紀錄資料，不
    論是被告之任何壹支行動電話，在今年5月初妳的電話顯示
    都沒有跟被告有通話紀錄，對此有何意見？提示並告以要旨
    ）我跟被告買K他命是99年4月2日，不是在5月初。」（見原
    審卷第118頁背面至122頁）。於本院審理時具結證稱：伊
    在地院作證時之記憶力較好，在地院時伊有證述「99年4月2
    日該次除了購買5百元搖頭丸外，也有購買2千元的愷他命」
    是實在的，伊並沒有積欠被告任何購買毒品的錢，伊只有向
    被告購買該次毒品而已，是在99年4月2日同時向被告拿搖頭
    丸與愷他命，之前在99年5月11日偵訊時伊所述「愷他命的
    部分，我從99年3月、4月起到5月初都是在我四川路租處外
    面向綽號阿元的成年男子購買愷他命」，與伊方才所述「99
    年4月2日在阿拉丁KTV向被告購買愷他命」是指相同的一件
    事情（見本院卷第154至157頁）。並有其於警詢當場指認被
    告照片之臺中市警察局第一分局指認犯罪嫌疑人紀錄表在卷
    （見99偵11391卷一第137頁）可明。
  2.復有被告所使用0000000000號與張巧錚所使用0000000000號
    門號於99年4月2日如下通聯對話內容可參：（A代表被告；B
    代表張巧錚）
  上午7時35分
    B：在睡覺
    A：對
    B：我要問妳我朋友那天不是有拿那個..停頓..那個5個肝藥
       給你（有搖頭音樂聲）
    A：對
    B：後來你還有跟他買嗎
    A：有阿
    B：你有辦法..
    A：你在哪裡
    B：我等一下要回家裡
    A：我要到哪裡找你
    B：我家
    A：我等一下過去
  上午7時40分
    B：還是你在哪裡我過去跟你拿
    A：我在九龍這裡
    B：你移到那裡喔
    A：對
    B：我到那裡再打給你
    A：你在車上喔
    B：對
    A：你到九龍這附近有一家阿拉丁KTV，到了再打給我
    B：好
  上午7時53分（收簡訊）
    拿一個肝藥給我
  上午8時
    A：快到了
    B：好
    （上開通訊監察譯文、簡訊內容均見99偵11391卷一第138頁
    ），並經原審於99年8月20日審理時當庭播放99年4月2日上
    開通訊監察錄音光碟屬實，並將勘驗結果載明於同日審判筆
    錄（見原審卷第152頁背面）。
  3.依其等通訊監察譯文，雖雙方未明示購買毒品，惟衡之搖頭
    丸係第二級毒品，無論持有、施用、轉讓或販賣均屬違法行
    為，為治安機關所嚴查，此為眾所週知，毒品交易均於隱密
    下進行，其以通信聯絡亦鮮有明白直接以「毒品」、「搖頭
    丸」等名稱或相近之用語稱之，都以暗語或彼此已有默契之
    含混語意而為溝通（最高法院95年度臺上字第7319號判決要
    旨參照），因此，依上開通訊監察譯文，雖未見雙方明言購
    買毒品之說詞，惟稽之張巧臻於偵訊、原審及本院均業已具
    結證述上開通訊譯文資料顯示「拿一個肝藥給我」，意指向
    被告購買MDMA1顆，所謂「肝藥」即MDMA之意等語明確。而
    被告在張巧錚詢問其是否有「肝藥」時，並未為任何露出疑
    問之語詞，反而直接回答「我還有跟他（意指第3人）買」
    ，並於張巧錚接續詢問「你那邊還有嗎」，被告直接回答「
    有阿」，緊接並為時間、地點之約定，被告隨即前往約定地
    點即阿拉丁KTV赴約，於將近到達約定地點時，又告訴張巧
    錚其已快到了，與張巧錚前開證述內容稱係向被告購買搖頭
    丸1顆一情確屬相符。又被告與張巧錚前無任何仇隙，已經
    張巧錚證述如前，被告於原審亦坦稱與張巧臻係因唱歌而認
    識，張巧臻係傳播妹（見原審卷第10頁），足見張巧臻應無
    誣指被告販賣毒品之動機。而張巧臻因本案為警查獲，於99
    年5月11日經警採集其尿液送驗結果，呈現MDA陽性（濃度高
    達13295ng/ml〈閾值濃度500ng/ml〉）（MDMA之閾值濃度低
    於80ng/ml，以致尿液中之MDMA判讀呈現陰性反應）、去甲
    基愷他命陽性（濃度達1696ng/ml〈閾值濃度100ng/ml〉）
    、愷他命陽性（濃度達480ng/ml〈閾值濃度100ng/ml〉）反
    應，此有中山醫學大學附設醫院檢驗科藥物檢測中心出具尿
    液檢驗報告及臺中市警察局毒品犯罪嫌疑人尿液採驗作業管
    制紀錄表各1份在卷（見本院卷第81、88頁）可參。張巧錚
    並因施用第二級毒品案件經檢察官聲請法院裁定送觀察勒戒
    後（施用第三級毒品不成立犯罪），認無繼續施用毒品之傾
    向，經臺灣臺中地方法院檢察署檢察官以99年度毒偵字第18
    85號不起訴處分確定，有該不起訴處分書在卷（見原審卷第
    138頁背面）可資佐證。而張巧錚於99年5月11日經警查獲時
    ，扣得其向被告購買愷他命後施用剩餘之白色結晶2包，均
    檢出愷他命，驗餘淨重分別為1.4472公克、1.6617公克，以
    上有行政院衛生署草屯療養院鑑定書在卷（見99偵17243卷
    第15頁）可參。足見張巧錚對於向被告購買之毒品為搖頭丸
    即MDMA及愷他命確實均有所認識，依其生活經驗自無誤認之
    可能，益徵其證述向被告購買第二級毒品搖頭丸即MDMA及第
    三級毒品愷他命之證述，確均與事實相符，而堪予採信。
  4.被告於原審及本院行準備程序時雖就其販賣第二級毒品部分
    是否有營利之意圖仍有所辯解。惟此部分已經張巧錚自偵訊
    、原審審理時均具結證述當時確實就1顆價值500元之搖頭丸
    雙方均已銀貨兩訖無誤，已如本院摘錄其偵審中筆錄如前述
    可明。張巧臻於原審、本院審理時雖一度證述：「印象中我
    有把搖頭丸的錢給被告，但實際上我是否有給我不清楚」、
    「我實際上不記得到底給他多少錢」，然張巧錚於歷次偵審
    證述均未曾提及其向被告購買毒品時曾有其是否有給錢不清
    楚之上情，反而直接供述伊是交付500元向被告購買1個「肝
    藥」即1顆MDMA及以1包2千元代價購買愷他命等情詞歷歷，
    於本院亦再度確認其並沒有因為購買毒品而積欠被告任何款
    項明確。況且，就被告所辯解之「她問我有無搖頭丸，多少
    錢，我跟她說1顆500元，但是我說不用給錢，拿去就好。」
    情節（見原審卷第123頁），張巧錚係明確證述：「（辯護
    人問：99年4月2日當天被告有無跟妳說搖頭丸直接拿去用，
    不用付錢這句話？）沒有。」（見原審卷第120頁背面）。
    果被告於99年4月2日案發當日就搖頭丸部分曾出言表示「直
    接拿去用，不用付錢」，張巧錚於經被告之選任辯護人反詰
    問以上開問題時，應當能回憶當時之記憶，卻仍然堅稱並無
    此事；且被告於99年5月11日偵訊時供述：「我在99年4月2
    日在阿拉丁KTV外面，賣張巧錚500元搖頭丸，張巧錚用她的
    手機打我的0000000000號、0000000000號等電話聯絡購買」
    （見99偵11391卷二第3、4頁）等語，亦未曾提及其於原審
    、本院所供述之此部分情節，故被告於原審、本院準備程序
    時上開所辯顯非真實。而被告始終供述其當時交付張巧錚之
    該包愷他命價值2千元，也向張巧錚收取2千元，是張巧錚於
    原審一度證述有無交付購買愷他命之2千元與被告，業已忘
    記云云，於本院證述不記得到底給被告多少錢云云，亦均無
    從引為有利於被告之認定。被告確實有分別以5百元及2千元
    之代價出售予張巧錚1顆MDMA及1包愷他命，並均銀貨兩訖之
    事實，均堪認定。
  5.至證人張巧錚於原審時雖又一度證稱：99年4月2日沒有向被
    告購買愷他命（見原審卷第120頁背面），惟經被告當庭詢
    問其是否有拿完毒品後，其返回車上時，又再跑回詢問其有
    無另一種毒品時，則表示「好像有」（見原審卷第122頁背
    面），並再度證述：伊確認99年4月2日有購買MDMA與愷他命
    2種毒品（見原審卷第122頁），於本院則明確表示伊係同時
    拿2種毒品（見本院卷第155頁）。稽之張巧臻於偵訊時雖亦
    僅提及99年4月2日有向被告購買MDMA，未提及是否同時購買
    愷他命（然因檢察官並未詢問此節），然其於原審經辯護人
    反詰問以其向被告購買毒品時，是否都會先打電話給被告，
    其已為肯定回答（見原審卷第120頁），於99年4月2日除上
    開2.所示通訊監察譯文、簡訊內容外，另於上午11時29分、
    12時10分、12時28分、12時30分有通聯及收受簡訊，惟張巧
    錚於原審已證述：「中午撥的電話我沒有印象，也不知道在
    講什麼」（見原審卷第122頁背面），且依上開2.之通話
    內容，被告顯然已經快到達與張巧錚約定見面之地點，此部
    分自與張巧錚確實於阿拉丁KTV前見面乙情相符，被告對此
    亦不否認（見原審卷第123頁），且自白稱伊確實於99年4月
    2 日有販賣愷他命與張巧錚一情（見原審卷第156頁背面、
    本院卷第92頁）無誤。足見張巧錚應係於向被告購買1顆搖
    頭丸之同時向其購買1包價值2千元愷他命，應屬實情，則堪
    認定。
  6.此外，復有在被告處扣得之綠色錠劑1顆，取樣半顆送鑑定
    後，檢出MDMA及愷他命成分，驗餘淨重0.1409公克，有行政
    院衛生署草屯療養院鑑定書1份在卷（見99偵17243卷第13頁
    ）可按。又非法販賣搖頭丸之毒品之交易型態，有所謂「大
    盤」、「中盤」或「小盤」之分。其中「大盤」或「中盤」
    者，倘時機掌握得宜，或可查獲電子秤、帳冊等販賣工具，
    且因購買者眾，一旦事發，必有多數知情或買受人等可為證
    人。然在「小盤」與偶發之零星交易，因係一手交錢，一手
    交貨，交易方法簡單，對象不多，無須使用任何販賣工具，
    亦無記載帳冊之必要。此種交易方式，因交易時間短暫，未
    必有第3者知悉其情事，且茍非警方事先獲知情報，甚難於
    交易現場當場查獲。又法院固不應僅憑購買者片面之指證，
    據以認定被告非法販賣毒品之犯行，然購買者之指證在證據
    法則上既屬人證之一種，與被告之自白不得作為認定事實唯
    一證據之情形不同，如購買者之指證並無矛盾或瑕疵，亦未
    違背經驗法則與論理法則時，自不應僅因無法查得其他直接
    佐證，即對購買毒品者所為對販毒者不利之指證，全然捨棄
    不採（最高法院93年度臺上字第5742號判決意旨參照）。本
    案指證被告同時販賣MDMA及愷他命者雖僅張巧錚1人，然有
    卷附與張巧錚所述相符之通聯紀錄可佐，張巧錚並已證述向
    被告購買MDMA、愷他命之時間、地點、價錢及銀貨兩訖等過
    程，均具體明確，亦無違背經驗或論理法則，被告於偵訊及
    法院審理期間時亦有自白於上開時地販賣MDMA、愷他命與張
    巧錚，自不因其等未當場於交易現場查獲，即遽認定證人張
    巧錚之指述不足採。
  7.復按所謂販賣行為，不以販入之後復行賣出為要件，只要以
    營利為目的販入或賣出，有一於此，其犯罪行為即為完成（
    最高法院67年臺上字第2500號、68年臺上字第606號判例意
    旨參照）。再按販賣毒品之所謂販賣行為，係行為人基於營
    利之目的，而販入或賣出毒品而言。販賣毒品者，其主觀上
    須有營利之意圖，且客觀上有販賣之行為，即足構成，至於
    實際上是否已經獲利，則非所問。復衡以近年來毒品之濫用
    ，危害國民健康與社會安定日益嚴重，治安機關對於販賣或
    施用毒品之犯罪行為，無不嚴加查緝，各傳播媒體對於政府
    大力掃毒之決心亦再三報導，已使毒品不易取得且物稀價昂
    ，苟被告販入第二級毒品MDMA、第三級毒品愷他命及販入後
    有償交付予張巧錚之交易過程中無利可圖，縱屬至愚，當亦
    無甘冒被取締移送法辦判處重刑之危險，外出遠赴其等約定
    地點，平白從事上開毒品交易之理，而應有從中賺取買賣價
    差牟利之意圖，應屬合理之認定，此由被告於本院自白販賣
    MDMA與張巧錚可獲得約150元利潤，每販賣1每包價值2千元
    愷他命，伊可依購買量多寡而獲得3百元至5百元不等之利潤
    （見本院卷第97頁背面、104頁）可明。堪認被告前揭販賣
    MDMA、愷他命與張巧錚之犯行，確實均有意圖營利之犯意，
    故被告此部分販賣第二級、第三級毒品之事證業臻明確，其
    犯行堪予認定。公訴意旨就被告販賣第三級毒品愷他命與張
    巧錚部分，雖認其交易時間與地點分別為「99年5月初某日
    」「在張巧錚臺中市○○區○○路87巷30號4樓之2住處外面
    」，與本院前揭認定者有別，然張巧錚於本院業已釐清公訴
    意旨所指之上情即為99年4月2日在阿拉丁KTV進行2千元愷他
    命交易之該次，僅因記憶有誤，實乃指同一件事情，已如前
    述，故本院認定此部分與起訴事實該部分之基本社會事實仍
    屬相同，僅因證人張巧錚就交易時間、地點之記憶有所差誤
    ，其餘就販賣毒品種類、價金、交易情節則屬相同，仍在起
    訴範圍內，逕予更正時間與地點即足，併此說明。
  (二)被告販賣第三級毒品與曾佳玲、游馥蓮、賴圯萍、蕭佩琪、
    陳江嵐、游惠婷部分：
  1.被告對於販賣第三級毒品與如附表一至六所示曾佳玲等人均
    坦承不諱，核與曾佳玲（見99偵11391卷一第76至78頁之警
    詢筆錄、卷二第8至11頁之偵訊筆錄）、游馥蓮（見99偵113
    91卷一第94至98頁之警詢筆錄、卷二第13至15頁之偵訊筆錄
    ）、賴圯萍（見99偵11391卷一第118至120頁之警詢筆錄、
    卷二第20至23頁之偵訊筆錄）、蕭佩琪（見99偵11391卷一
    第158至160頁之警詢筆錄、卷二第25至27頁之偵訊筆錄）、
    陳江嵐（見99偵11391卷一第35至38頁之警詢筆錄、卷二第
    33至36頁之偵訊筆錄）、游惠婷（見99偵11391卷一第55至
    60頁之警詢筆錄、卷二第50至54頁之偵訊筆錄）於警詢及偵
    訊時具結證述情節相符；復有其等指認被告為販賣毒品之指
    認犯罪嫌疑人紀錄表各1份在卷（曾佳玲、游馥蓮、賴圯萍
    、蕭佩琪、陳江嵐、游惠婷依序見99偵11391卷一第79、99
    、121、161、39、61頁）可徵；並有其等使用各該行動電話
    與被告聯繫購買毒品愷他命之通訊監察譯文資料在卷（曾佳
    玲部分見99偵11391卷一第86至88頁、游馥蓮部分見99偵113
    91卷一第100至101頁、賴圯萍部分見99偵11391卷一第122至
    123頁、蕭佩琪部分見99偵11391卷一第162至163頁、陳江嵐
    部分見99偵11391卷一第40、42至44、46頁、游惠婷部分見
    99偵11391卷一第62至65頁）可查；曾佳玲、賴圯萍、陳江
    嵐、游惠婷分別於99年5月10日或11日經警採其等尿液送驗
    結果，均呈現去甲基愷他命與愷他命均陽性反應，游馥蓮則
    因施用期間距離採尿日期相隔約6日餘（見99偵11391卷一第
    95頁、卷二第13頁之警偵訊供述均稱其末次施用愷他命之時
    間為99年5月5日），故僅檢出去甲基愷他命閾值濃度47ng/m
    l（閾值濃度100ng/ml，最低可定量濃度30ng/ml），愷他命
    閾值濃度低於30ng/ml（閾值濃度100ng/ml，最低可定量濃
    度30ng/ml），以致尿液判讀結果呈現去甲基愷他命及愷他
    命均陰性反應，此有中山醫學大學附設醫院檢驗科藥物檢測
    中心出具之尿液檢驗報告及臺中市警察局毒品犯罪嫌疑人尿
    液採驗作業管制紀錄表等件在卷（曾佳玲部分見本院卷第81
    、87頁；賴圯萍部分見本院卷第79、83頁；陳江嵐部分見本
    院卷第80、84頁；游惠婷部分見本院卷第79、82頁；游馥蓮
    見本院卷第80、85頁）可參（雖蕭佩琪之尿液經檢驗結果未
    能呈現施用愷他命後之相關反應，有前開檢驗報告及管制紀
    錄表在卷〈見本院卷第81、89頁〉可明，惟蕭佩琪於警偵訊
    均供述其最後1次施用愷他命時間為99年4月底〈見99偵1139
    1卷一第158頁背面、卷二第25頁〉，距離其於99年5月11日
    採尿日已過10餘日，依行政院衛生署管制藥品管理局92年8
    月15日管檢字第0920006385號函文：「依據Clarke's  Isol
    ation and Identification of Drugs一書記載，服用Ketam
    ine後，其尿液在72小時內，有使用劑量90％自尿液排出。
    」（見司法院94年12月編印法官辦理刑事案件參考手冊(一)毒
    品危害防制條例部分第16、166頁），可見依蕭佩琪供述最
    後1次施用愷他命之時間，距離其採尿日已過72小時，甚至
    經過10餘日，則其尿液於99年5月11日採尿送驗無法驗出施
    用愷他命後之陽性反應，亦與事證並不相悖）；再者，賴圯
    萍於99年5月10日經警查獲時，扣得其向被告購買愷他命後
    施用剩餘之白色結晶1包，檢出愷他命，驗餘淨重3.1972公
    克（見99偵17243卷第16頁），又陳江嵐於99年5月11日經警
    查獲時，扣得其向被告購買愷他命後施用剩餘之白色結晶2
    包，均檢出愷他命，驗餘淨重分別為0.9764公克、4.1604公
    克（見原審卷一第162頁），以上有行政院衛生署草屯療養
    院各該鑑定書在卷可參；而在被告車上及其住所分別被查扣
    白色結晶12包，經送鑑定結果，均檢出愷他命成分，驗餘總
    淨重39.3 526公克，另有土黃色錠劑99顆經取樣5顆鑑定，
    亦均檢出愷他命，剩餘94顆驗餘數量25.9649公克，以上有
    行政院衛生署草屯療養院鑑定書在卷（見99偵17243卷第11
    至13頁、本院卷第142至143頁）可徵，此外，復有其使用插
    有0000000000號SIM卡之NOKIA廠牌行動電話機具1具（序號
    000000000000000號）扣案可資佐證，足見被告此部分販賣
    第三級毒品愷他命與如附表一至附表六所示之人之自白確與
    事實相符，而堪予採信。
  2.被告於偵訊時供述其所販賣之愷他命是以每包1100元價格向
    綽號「小胖」之人購入，伊自己再分裝後再賣出去，每包愷
    他命利潤5百元（見99偵11391卷一第9頁、卷二第6頁），於
    本院供述：伊販賣1包愷他命大約可賺取3百元至4百元，如
    果有多拿就可以大約賺到5百元等語（見本院卷第97頁背面
    ），而販賣第三級毒品係屬最輕本刑5年以上之重罪，果無
    利可圖，被告當無甘冒被檢警單位查獲之風險，仍不辭辛苦
    外出交易之理，益見其自白各次販賣愷他命予如附表一至附
    表六所示之曾佳玲等人，確實均有營利之意圖，確與事實相
    符。
  3.綜上所述，被告有意圖營利，於如附表一至附表六所示各次
    時地販賣第三級毒品愷他命與如附表一至附表六所示之人等
    犯行，均堪認定。
四、論罪科刑之說明：
  (一)按MDMA係毒品危害防制條例第2條第2項第2款所列管之第二
    級毒品，不得非法持有、施用及販賣，愷他命為同條項第3
    款所列管之第三級毒品，不得販賣。是被告如犯罪事實欄一
    之販賣MDMA、愷他命與張巧錚所為，核係犯毒品危害防制條
    例第4條第2項之販賣第二級毒品罪及同條第3項之販賣第三
    級毒品罪；如犯罪事實欄一之販賣愷他命予如附表一至附表
    六所示之人，共計33次所為，均係犯毒品危害防制條例第4
    條第3項之販賣第三級毒品罪。被告為販賣第二級毒品MDMA
    而持有該毒品之低度行為，為嗣後販賣之高度行為所吸收，
    不另論罪。又被告販賣予張巧錚之愷他命，及販賣予如附表
    一至六所示之人之愷他命，均無積極證據證明各該次交易之
    愷他命純質淨重達20公克以上，依毒品危害防制條例第11條
    第3項規定均不成立犯罪（即便被告販賣愷他命與附表一編
    號８之曾佳玲，其該次販賣後所持有之毒品純質淨重亦僅9.
    7984公克〈見本院卷第143頁之行政院衛生署草屯療養院鑑
    定書〉，顯然其該次販賣與曾佳玲前所持有之愷他命並無證
    據證明超過純質淨重20公克以上，依法亦不成立犯罪）。又
    張巧錚於99年4月2日與被告之通聯紀錄，雖僅提及購買「肝
    藥」即搖頭丸之暗語，然張巧錚已證述其確實於99年4月2日
    當天同時購買搖頭丸與愷他命，地點復均在「阿拉丁KTV」
    前，被告顯係利用同一時地而為同時販賣第二級毒品與第三
    級毒品給張巧錚之行為，依一般社會通念，認應評價為一罪
    方符合刑罰公平原則（最高法院97年度臺上字第1880號判決
    要旨參照），故被告就同時販賣第二級、第三級毒品與張巧
    錚之行為，為一行為觸犯數罪名，為想像競合犯，應依刑法
    第55條規定從一重之販賣第二級毒品罪處斷。
  (二)被告有無符合偵審中自白減輕其刑之適用：
    被告於99年5月11日偵訊時已自白有販賣MDMA、愷他命與張
    巧錚，及販賣愷他命予如附表一至附表六所示曾佳玲等人（
    見99偵11391卷二第3至7頁），於原審99年5月28日移審訊問
    時對於檢察官起訴之犯罪事實（含販賣第二級、第三級毒品
    部分）均表示「全部認罪」（見原審卷一第9頁），於原審
    99 年7月8日行準備程序及99年8月20日審理時均僅坦承販賣
    第三級毒品愷他命之犯行（見原審卷一第53頁背面、155頁
    背面），於本院則坦承販賣第二級毒品MDMA與第三級毒品愷
    他命之犯行（見本院卷第104、161頁背面至166頁），足見
    被告就販賣第二級毒品MDMA、第三級毒品愷他命與張巧錚，
    及如附表一至附表六所示各次販賣第三級毒品愷他命之犯行
    ，均已符合偵查中與審理中均自白之規定，以上各罪均依毒
    品危害防制條例第17條第2項規定減輕其刑。至被告雖於原
    審準備程序、審理均否認有販賣第二級毒品MDMA與張巧錚之
    犯行，於本院準備程序就其販賣第二級毒品部分究竟有無營
    利意圖乙節，前後供述反覆不定，惟按98年5月20日修正公
    布之毒品危害防制條例第17條第2項關於「犯第4條至第8條
    之罪於偵查及審判中均自白者，減輕其刑。」之規定，旨在
    獎勵犯罪人之悛悔，同時使偵查或審判機關易於發現真實，
    以利毒品查緝，俾收防制毒品危害之效；故不論該被告之自
    白，係出於自動或被動、簡單或詳細、一次或多次，並其自
    白後有無翻異，苟其於偵查及審判中均有自白，即應依法減
    輕其刑，已經最高法院98年度臺上字第6928號刑事判決闡述
    至明。被告雖僅於檢察官起訴後移送至原審法院訊問時坦承
    全部犯罪事實（即包含販賣MDMA部分），於原審準備程序、
    審理時則均否認販賣第二級毒品之犯行，於本院復坦承意圖
    營利販賣第二級毒品之犯行，其在審理中已有1次以上之自
    白，縱於事後翻異前詞，揆諸前揭說明，仍有上開減刑規定
    之適用，故就被告前揭所犯販賣第二級毒品部分亦依同條例
    第17條第2項規定減輕其刑。
  (三)按刑法上所稱之「集合犯」，係指立法者於所制定之犯罪構
    成要件中，本即預定有數個同種類行為反覆實行之犯罪而言
    。客觀上應斟酌法律規範之本來意涵、實現該犯罪目的之必
    要手段、社會生活經驗中該犯罪必然反覆實行之常態及社會
    通念等；主觀上則視該反覆實行之行為是否出於行為人之一
    個犯意，並秉持刑罰公平原則，加以判斷是否為「集合犯」
    。而刑法上所謂之「接續犯」，則係指行為人以單一之決意
    ，於同時、同地或密切接近之時、地接續實施侵害同一法益
    之數行為，而各行為之獨立性極為薄弱，依一般社會健全觀
    念，在時間差距上，難以強行分開，在刑法評價上，以視為
    數個舉動之接續施行，合為包括之一行為予以評價，較為合
    理者而言。又刑法於94年2月2日修正公布，刪除第56條所定
    連續犯之規定，自95年7月1日施行。基於概括犯意連續多次
    販賣毒品之行為，於刑法修正刪除連續犯規定之前，均依連
    續犯論以一罪。而此次刑法第56條修正理由之說明謂：「對
    繼續犯同一罪名之罪者，均適用連續犯之規定論處，不無鼓
    勵犯罪之嫌，亦使國家刑罰權之行使發生不合理之現象」、
    「基於連續犯原為數罪之本質及刑罰公平原則之考量，爰刪
    除有關連續犯之規定」、「至連續犯之規定廢除後，對於部
    分習慣犯，例如竊盜、吸毒等犯罪，是否會因適用數罪併罰
    而使刑罰過重產生不合理之現象一節，在實務運用上應可參
    考德、日等國之經驗，委由學界及實務以補充解釋之方式，
    發展接續犯之概念，對於合乎『接續犯』或『包括的一罪』
    之情形，認為構成單一之犯罪，以限縮數罪併罰之範圍，用
    以解決上述問題」，即意在將原應各自獨立評價之數罪，回
    歸本來就應賦予複數法律效果之原貌；對於部分習慣犯，則
    補充「接續犯」或「包括的一罪」之概念，限縮數罪併罰規
    定之適用，以維持刑罰公平原則，使罰當其罪（最高法院99
    年度臺上字第3917號判決要旨參照）。查依毒品危害防制條
    例第4條第3項販賣第三級毒品罪所規定之構成要件本來意涵
    ，顯難認定立法者於立法時本即預定該罪之本質，必有數個
    同種類行為反覆實行之集合犯行，故被告所犯附表一至附表
    六所示33罪，尚難認屬集合犯之包括一罪。至被告就附表
    一編號1與附表一編號2之犯行雖僅相隔3小時左右，就附
    表一編號3與附表六編號4之犯行僅相隔1小時左右，就附
    表三編號2與附表五編號5之犯行雖僅相隔1小時左右，就
    附表四編號2與附表五編號4之犯行雖僅相隔2小時左右，
    就附表五編號1與附表五編號4之犯行雖僅相隔不到1小時，
    就附表六編號1與附表七編號1之犯行雖僅相隔4小時左右
    ，就附表六編號7與附表六編號8之犯行雖僅相隔4小時左
    右，以上均見被告刑事上訴補充理由狀、刑事爭點整理狀、
    刑事辯護意旨狀載（見本院卷第22至24、107至109、173至
    175頁）可明，惟誠如被告及其辯護人該等書狀內容，被告
    就販賣對象雖均為曾佳玲，然其交易時間、交易地點均不
    同，明顯可分，又雖交易時間僅相隔1小時左右，然販賣
    對象一為曾佳玲、一為游惠婷，且交易地點、交易時間均不
    同，明顯可分，又雖交易時間僅相隔1小時左右，然販賣
    對象一為賴圯萍，一為陳江嵐，且交易地點、交易時間均不
    同，明顯可分，又雖交易時間僅相隔2小時，然販賣對象
    一為蕭佩琪，一為陳江嵐，且交易地點、交易時間均不同，
    明顯可分，又雖交易時間相隔不到1小時，然販賣對象一
    為陳江嵐、一為游惠婷，且交易地點、交易時間均不同，明
    顯可分，又之交易時間差距達4小時左右，且販賣對象一
    為游惠婷，一為張巧錚，且交易地點、交易時間均不同，明
    顯可分，又之交易對象雖均為游惠婷，然交易時間相隔4
    小時左右，明顯可分；再者，被告與各該購毒者之交易，均
    各先以電話聯絡後方為上開多次交易毒品行為，各次販賣行
    為均有其獨立性，時間差距亦可明顯區隔，依一般社會健全
    觀念，尚難認被告係出於單一之決意，於密切接近之時、地
    接續實施侵害同一法益之數販賣第三級毒品犯行，難認上開
    各次交易毒品行為係出於被告單一決意而為。故被告所犯如
    附表一至附表六所示多次販賣第三級毒品愷他命之犯行，與
    犯罪事實欄一之販賣第二級毒品MDMA之1次犯行（含販賣第
    三級毒品愷他命予張巧錚而從一重處斷部分），或犯意個別
    ，或行為之時空互異，應予分論併罰。被告雖持臺灣高等法
    院98年度上更（一）字第597號另案判決認該案被告販賣毒
    品之數次行為係符合接續犯之規定，而只論以包括一罪，純
    屬該案承審法官就該案所為事實認定問題，與本案無關，要
    無以此執為本案認定被告數次販賣愷他命亦應為接續犯之有
    利認定。
  (四)另販賣第二級毒品罪之法定本刑為無期徒刑或7年以上有期
    徒刑，得併科1千萬元以下罰金，販賣第三級毒品罪，其法
    定本刑為5年以上有期徒刑，得併科7百萬元以下罰金，被告
    本案均符合偵審中自白規定，減輕其刑後其販賣第二級毒品
    罪、販賣第三級毒品罪，其最低法定刑度分別為3年6月、2
    年6月有期徒刑，被告所犯販賣第二級毒品雖僅有1次，然該
    次販賣第二級毒品MDMA之同時，亦販賣第三級毒品愷他命，
    而被告所犯如附表一至附表六之各次販賣第三級毒品行為，
    次數眾多，販賣對象復為多人，足見被告藉上開販賣第二級
    毒品之行為及多次販賣第三級毒品之行為，獲利確實不少，
    雖然其分擔家中負債，有其所提建物登記謄本及償還借款資
    料各1份在卷（見本院卷第111頁至第116頁）可參，然「刑
    法第59條之酌量減輕其刑，必於犯罪之情狀，在客觀上足以
    引起一般同情，認為即予宣告法定低度刑期，猶嫌過重者，
    始有其適用，至於被告無前科，素行端正，子女眾多等情狀
    ，僅可為法定刑內從輕科刑之標準，不得據為酌量減輕之理
    由。」（最高法院51年臺上字第899號判例要旨）可參，故
    被告上情充其量僅為法院依刑法第57條規定量刑之參考，尚
    均難認有何情堪憫恕之情，被告辯護人請求就被告各次販賣
    第三級毒品部分均依刑法第59條規定減輕其刑，亦無所據。
  (五)被告於偵訊、法院雖均供述其MDMA、愷他命來源均來自綽號
    「小胖」之人，並供述並非來自陳江嵐，然其並未提供「小
    胖」之真實姓名年籍以供檢警偵辦並因而查獲，已經被告於
    本院供述明確（見本院卷第98頁背面），自不符合毒品危害
    防制條例第17條第1項「供出毒品來源，因而破獲」之規定
    ，附此敘明。
  (六)臺灣臺中地方法院檢察署以99年度偵字第17243號案件移送
    原審法院，暨以99年度偵字第21421號案件移送本案併辦部
    分，該等併辦除被告於99年5月初某日販賣第二級搖頭丸與
    張巧錚部分外，其餘均與公訴起訴部分且經本院認定有罪部
    分分別具有同一事實關係，自均為本院所得審理。
五、原審認被告犯販賣第二級毒品之1罪及有販賣第三級毒品與
    張巧錚之事實，暨就如附表一至附表六所犯販賣第三級毒品
    之33罪均罪證明確，予以論罪科刑，固非無見，惟：
  (一)被告販賣第二級毒品與張巧錚之同時，亦有販賣第三級毒品
    愷他命之行為，此部分與已起訴之販賣第二級毒品部分具有
    想像競合犯之裁判上一罪關係，原審卻予以分論併罰，尚有
    未洽。
  (二)被告於偵訊時誤認扣案之錠劑均為搖頭丸，而向檢察官供稱
    「扣案之搖頭丸132顆是我要販賣的，扣案搖頭丸顏色分為
    紅色、膚色、綠色，夾鍊袋是要分裝搖頭丸」（見99偵1139
    1卷二第6頁），惟經送鑑定後，除其中1顆綠色錠劑含有MDM
    A與愷他命成分，另99顆土黃色錠劑含有愷他命成分外，其
    餘均非MDMA，亦非愷他命（見附表七編號三至七所示），足
    見被告於偵訊時顯係誤認扣案之錠劑均為搖頭丸，而為夾鍊
    袋均為分裝搖頭丸販售之用之供述，惟此節已經被告於原審
    澄清夾鍊袋並非供其販賣MDMA之用（見原審卷第153頁背面
    ），於本院亦再度否認供其犯罪之用（見本院卷第103頁）
    ，原審卻於被告販賣第二級毒品之主刑項下宣告扣案之夾鍊
    袋8包應予沒收，尚有未洽。
  (三)被告販賣第三級毒品愷他命予張巧錚，及如附表一至附表六
    所示各次販賣第三級毒品之犯行，尚均無法證明被告所持有
    之各該次毒品愷他命之純質淨重超過20公克以上，原審於判
    決書理由欄二、敘述「被告基於販賣之目的而持有第三級毒
    品之低度行為，應各為販賣之高度行為所吸收，均不另論罪
    」（見原審判決書第13頁第4、5列），即有未當。
  (四)扣案如附表七編號一之綠色錠劑，雖同時含有第二級毒品
    MDMA及第三級毒品愷他命成分，然2者實無從析離，且被告
    主觀上亦僅認知該錠劑為MDMA，故該綠色錠劑自應於被告所
    犯販賣第二級毒品之主刑項下宣告沒收。原審除於販賣第二
    級毒品主刑項下宣告沒收銷燬外，另於最後1次販賣第三級
    毒品予曾佳玲之主刑項下（原審判決書附表一編號8）宣告
    沒收，亦有未當。
  (五)扣案如附表九、附表十、附表十一編號一「扣案物名稱及數
    量」欄所示之第三級毒品愷他命，均係被告出售予賴圯萍、
    陳江嵐、張巧錚後已為其等取得所有，並非本案扣押之物，
    均不得於本案被告販賣予其等第三級毒品之主刑項下宣告沒
    收，原審分別於附表三編號5、附表五編號6及販賣予張巧錚
    之主刑項下（即原審判決書附表七）宣告沒收，亦有未洽。
  (六)被告所犯販賣第二級毒品次數雖僅1次，價金5百元，僅係小
    額交易，然被告於原審行準備程序、審理時均飾詞否認有何
    販賣第二級毒品之犯行，且被告於該次販賣第二級毒品之同
    時，亦販賣第三級毒品，原審未審酌此節（原審認係數罪併
    罰），而認被告販賣第二級毒品部分有情堪憫恕之情，適用
    刑法第59條酌量減輕其刑，亦有未洽。
    被告上訴意旨以其部分販賣第三級毒品犯行該當接續犯之關
    係及所量處之刑度過重，指摘原判決有罪部分上開部分為不
    當，為無理由，另以販賣第二級與第三級毒品與張巧錚應該
    當想像競合犯之關係，指摘原判決該部分不當，則屬有據；
    另檢察官上訴意旨以被告於原審否認犯行，應無偵審中自白
    規定之適用，及定應執行刑後之刑度過輕等，指摘原判決有
    罪部分均不當，亦屬無理由。加以原審判決關於有罪部分有
    如上可議之處，自應由本院將原判決有罪部分均撤銷改判。
    爰審酌被告前未有不良素行（參卷附臺灣高等法院被告前案
    紀錄表），明知MDMA、愷他命等毒品均係戕害人身心之毒品
    ，為貪圖不法利益，竟販賣MDMA、愷他命與張巧錚及販賣愷
    他命與如附表一至附表六所示之人，危害社會治安及國民健
    康，且販賣毒品為政府戮力查緝之罪，MDMA、愷他命皆足以
    使施用者導致精神、性格異常，造成生命危險之生理成癮性
    及心理依賴性，嚴重戕害國人身體健康，尤其販賣愷他命次
    數眾多，對於社會治安之潛在危害不容輕縱，惟念及其高職
    畢業之智識程度（見警卷第3頁其警詢筆錄受詢問人資料）
    ，職業無，家中尚有償還貸款壓力之經濟狀況（有其所提建
    物登記第二類謄本、存摺影本在卷〈見本院卷第111至116頁
    〉可參），犯後始終坦承販賣第三級毒品愷他命，一度坦承
    販賣第二級毒品MDMA、事後卻又否認、末再承認等翻覆不定
    之犯後態度，暨其犯罪動機、方法、手段、所生危害等一切
    情狀，分別量處如主文第2項所示之刑，並定其應執行之刑
    。
六、沒收部分
  (一)按毒品危害防制條例第2條第2項規定，毒品依其成癮性、濫
    用性及對社會危害性分為四級，並就製造、運輸、販賣、意
    圖販賣而持有、以非法方法使人施用、引誘他人施用及轉讓
    不同品項之毒品等行為，分別定其處罰。至施用或持有第三
    、四級毒品，因其可罰性較低，故除持有第三級、第四級毒
    品純質淨重20公克以上者，同條例第11條第5項、第6項有處
    罰規定外，其餘並未設處罰之規定，僅就施用及持有第一、
    二級毒品科以刑罰。但鑑於第三、四級毒品均係管制藥品，
    特於同條例第11條之1明定無正當理由，不得擅自持有；第
    18條第1項中段復規定查獲之第三、四級毒品，無正當理由
    而擅自持有者，沒入銷燬之。從而，依同條例第18條第1項
    中段應沒入銷燬之毒品，專指查獲施用、持有第三、四級毒
    品而言；倘係查獲製造、運輸、販賣、意圖販賣而持有、以
    非法方法使人施用、引誘他人施用或轉讓第三、四級毒品，
    既屬同條例相關法條明文規定處罰之犯罪行為，即非該條項
    應依行政程序沒入銷燬之範圍。又同條例第19條第1項所定
    「供犯罪所用或因犯罪所得之物」，係指犯第4條至第9條、
    第12條、第13條或第14條第1項、第2項之罪所用或所得之物
    ，不包括毒品本身在內，是尚不得援用此項規定為第三、四
    級毒品之沒收依據。以犯第4條第3項販賣第三級毒品罪為例
    ，第三級毒品本身為其販賣之標的，非屬供「販賣第三級毒
    品所用之物」；必係遂行販賣該毒品使用之物，始屬「供犯
    罪（犯第4條第3項之販賣第三級毒品罪）所用之物」，其理
    至明。又同條例對於查獲之製造、運輸、販賣、意圖販賣而
    持有、以非法方法使人施用、引誘他人施用及轉讓第三、四
    級毒品之沒收，並無特別規定，如其行為已構成犯罪，則該
    毒品即屬不受法律保護之違禁物，應回歸刑法之適用，依刑
    法第38條第1項第1款之規定沒收之（最高法院99年度臺上字
    第338、2733、3733號等判決要旨參照）。
  1.扣案之附表七編號一所示第二級毒品MDMA（同時含第三級毒
    品愷他命成分）之綠色錠劑1顆，鑑驗後僅餘半顆（驗餘淨
    重0.1409公克），已無法再單獨析離為MDMA或愷他命，被告
    亦供稱其主觀上認知上開毒品為MDMA（見本院卷第103頁背
    面），故該鑑驗餘半顆綠色錠劑應依毒品危害防制條例第18
    條第1項前段規定諭知沒收銷燬之，其外包1只有防止毒品裸
    露、逸出及潮濕之功用，並便於攜帶，其係供販賣毒品所用
    之物，且與該錠劑可以分開析離，應依毒品危害防制條例第
    19條第1項規定沒收之，並於被告販賣第二級毒品之主刑項
    下為上開諭知。
  2.扣案之附表七編號二所示內含第三級毒品愷他命之土黃色錠
    劑99顆，取其中5顆檢驗，驗餘94顆（驗餘淨重25.9649公克
    ），均係毒品違禁物；另第三級毒品愷他命結晶12包（均含
    外包）（驗餘淨重39.3526公克）亦均係毒品，且包覆該12
    包愷他命之包裝，縱使於倒出愷他命後仍會有部分殘留而與
    愷他命無從分析（此有行政院衛生署草屯療養院98年4月21
    日草寮鑑字第0980002432號函文1份附於本院卷第75頁可稽
    ），以上均依刑法第38條第1項第1款規定併予沒收。至上開
    原扣案之99顆錠劑係以1透明夾鍊袋包裝（已經本院勘驗明
    確，見本院卷第103頁），且係呈錠劑狀，並非粉末，足以
    與該透明夾鍊袋完全分離，故該透明夾鍊袋應依毒品危害防
    制條例第19條第1項之規定宣告沒收之。又「按以營利為目
    的販入毒品，經多次販賣後，持有剩餘毒品被查獲，其各次
    販賣毒品行為，固應併合處罰。惟該持有剩餘毒品之低度行
    為，應僅為最後一次販賣毒品之高度行為所吸收，不另論罪
    。則就該查獲之剩餘毒品，祇能於最後一次之販賣毒品罪宣
    告沒收銷燬，不得於各次販賣毒品罪均宣告沒收銷燬。」（
    最高法院97年度臺上字第3258號判決要旨參照）。故就上開
    愷他命（均含外包裝）沒收部分自應於被告最後1次販賣愷
    他命罪即附表一編號8之主刑項下宣告之。
  3.扣案之附表七編號九所示之NOKIA廠牌、序號為00000000000
    0000號行動電話1支（內插附門號0000000000號之SIM卡1只
    ），與未扣案之附表八所示之不詳廠牌、序號000000000000
    000號行動電話1支（內插附門號0000000000號之SIM卡壹只
    ），上開機具本身原即為被告所有，至於上開2張SIM卡則為
    被告看報紙購買，雖上開門號之申租人均非被告，有該等門
    號查詢資料在卷（見本院卷第78、117頁）可查，然行動電
    話服務須以晶片卡（即SIM卡）為使用介面，因此電信公司
    於出租行動電話門號予消費者使用時，即同時附帶提供晶片
    卡給消費者作為門號使用之介面，故電信公司接受消費者申
    辦門號並將該門號開通上線時，該晶片卡之所有權亦移轉於
    消費者，自不能認該晶片卡仍屬電信公司所有之物，被告既
    然透過報紙購買上開SIM卡，自亦取得該門號之所有權，故
    上開機具及所搭配之門號均應予沒收，未扣案之不詳廠牌、
    序號000000000000000號行動電話1支（內插附門號00000000
    00號之SIM卡1只）如全部或一部不能沒收時，均應追徵其價
    額，並於各該主刑項下宣告沒收（均詳如附表一至附表六所
    載）。
  4.又如附表九所示在賴圯萍處扣得被告販賣與其施用後剩餘之
    愷他命結晶1包（均含外包裝）（驗餘淨重3.1972公克），
    如附表十所示在陳江嵐處扣得被告販賣與其施用後剩餘之愷
    他命施用所餘之愷他命結晶2包（均含外包裝）（合計驗餘
    淨重5.1368公克），如附表十一所示在張巧錚處扣得被告販
    賣與其施用後剩餘之愷他命施用所餘之愷他命結晶2包（均
    含外包裝）（合計驗餘淨重3.1089公克），上開毒品愷他命
    均係被告販賣予賴圯萍、陳江嵐、張巧錚而為賴圯萍等人所
    有，均非被告因本案被查獲之毒品，自不得於本案宣告沒收
    （最高法院95年度臺上字第5304號、98年度臺上字第1223號
    判決要旨參照）。
  5.扣案之如附表七編號八所示夾鏈袋8包，被告雖供述為其所
    有，然卻否認與本案販賣第二級或第三級毒品有關，並供稱
    ：伊販賣愷他命給別人都是買來就已經分裝好的，夾鍊袋是
    先前留下來的，與本案無關，至於MDMA也不需要用到夾鍊袋
    （見原審卷第153頁背面、本院卷第103頁）。至被告於偵訊
    時雖一度供稱：夾鍊袋是要分裝搖頭丸132顆（見99偵11391
    卷二第6頁），惟其係將附表七編號二至七所示之物（分別
    為愷他命或非毒品亦非列管之藥品）誤認為搖頭丸而為上開
    供述，此部分既與其於法院所述已有不符，且被告販賣予賴
    圯萍、陳江嵐、張巧錚之愷他命確實均為白色結晶物，本均
    有夾鍊袋包裝，客觀上亦無再取夾鍊袋另行包裝之必要，被
    告自始至終均坦承販賣愷他命之犯行，自無就此部分沒收予
    以否認之必要，是被告於法院所為辯解尚堪採信，扣案夾鍊
    袋8包尚無從證明與被告本案販賣第二級或係三級毒品所有
    關連，不予宣告沒收。
  6.扣案之如附表七編號三、四、五、六、七、十所示之物，均
    與被告本案販賣第二級毒品或第三級毒品犯行並無關連，均
    不予宣告沒收。
  (二)按毒品危害防制條例第19條第1項規定性質上係沒收之補充
    規定。其屬於本條所定沒收之標的，如得以直接沒收者，判
    決主文僅宣告沒收即可，不生「追徵其價額」或「以其財產
    抵償之」問題，須沒收之標的全部或一部不能沒收時，始生
    「追徵其價額」或「以其財產抵償之」選項問題。而「追徵
    其價額」或「以其財產抵償之」係屬兩種選項，分別係針對
    現行貨幣以外之其他財產與現行貨幣而言。本規定所稱「追
    徵其價額」者，係指所沒收之物為金錢以外之其他財物而無
    法沒收時，因其實際價值不確定，應追徵其價額，使其繳納
    與原物相當之價額，並無以其財產抵償之問題。倘嗣後追徵
    其金錢價額，不得結果而須以其財產抵償者，要屬行政執行
    機關依強制執行之法律之執行問題，即無不能執行之情形，
    自毋庸諭知「或以其財產抵償之」。如不能沒收之沒收標的
    為金錢時，因價值確定，判決主文直接宣告「以其財產抵償
    之」即可，不發生追徵價額之問題（最高法院99年度第5次
    刑事庭會議決議參照）。是以被告上開所為販賣毒品第二級
    毒品所得5百元（及同時販賣第三級毒品所得2千元）、販賣
    第三級毒品所得如附表一至附表六各該編號所示1千元至4千
    元不等金額，均應依毒品危害防制條例第19條第1項規定諭
    知沒收之，如全部或一部不能沒收時，應以其財產抵償之，
    並於各該主刑項下分別宣告之（均詳主文及如附表一至附表
    六所載）。
七、臺灣臺中地方法院檢察署以99年度偵字第21421號案件移送
    本案併辦部分，關於被告於99年5月初某日販賣第二級搖頭
    丸與張巧錚部分，已經原審判處此部分無罪，未經檢察官上
    訴而確定。移送併辦單位仍就此部分移送本院併辦，並非有
    據，應予退回，由原承辦檢察官另為妥適處理。
據上論斷，依刑事訴訟法第369條第1項前段、第364條、第299條
第1項前段，毒品危害防制條例第4條第2項、第3項、第17條第2
項、第18條第1項前段、第19條第1項，刑法第11條、第55條、第
51條第5款、第38條第1項第1款，判決如主文。
本案經檢察官朱介斌到庭執行職務
中    華     民    國   100    年    1    月    12     日
            刑事第九庭  審判長法  官  江  德  千
                              法  官  莊  深  淵
                              法  官  賴  妙  雲
以上正本證明與原本無異。
如不服本判決應於收受送達後十日內向本院提出上訴書狀，其未
敘述上訴之理由者，並得於提起上訴後十日內向本院補提理由書
（均須按他造當事人之人數附繕本）「切勿逕送上級法院」。
                              書記官  陳  三  軫
中    華     民    國   100    年    1    月    12     日
【附錄論罪科刑法條】
毒品危害防制條例第四條第2、3項：
（第2項）製造、運輸、販賣第二級毒品者，處無期徒刑或7年以
上有期徒刑，得併科新臺幣1千萬元以下罰金。
（第3項）製造、運輸、販賣第三級毒品者，處5年以上有期徒刑
，得併科新臺幣7百萬元以下罰金。
附表一（曾佳玲部分）：
┌──┬─────┬────┬──────┬────┬─────────┐
│編號│時    間  │對  象  │地    點    │販賣客體│宣告刑（含主刑及從│
│    │          │        │            │        │刑）              │
├──┼─────┼────┼──────┼────┼─────────┤
│ １ │99年4月2日│曾佳玲  │臺中市北區漢│價值新臺│張祐浚販賣第三級毒│
│    │晚間10時37│（撥打張│口路4段62號5│幣2000元│品，處有期徒刑貳年│
│    │分至40分許│祐浚0935│樓之1       │之愷他命│捌月。從刑部分，如│
│    │          │314287號│            │        │附表八「應沒收（銷│
│    │          │行動電話│            │        │燬）之物及數量」欄│
│    │          │購毒）  │            │        │所示；及販賣毒品所│
│    │          │        │            │        │得新臺幣貳仟元沒收│
│    │          │        │            │        │之，如全部或一部不│
│    │          │        │            │        │能沒收時，以其財產│
│    │          │        │            │        │抵償之。          │
├──┼─────┼────┼──────┼────┼─────────┤
│ ２ │99年4月3日│曾佳玲  │臺中市優勝美│價值新臺│張祐浚販賣第三級毒│
│    │凌晨1時57 │（撥打張│地汽車旅館內│幣2000元│品，處有期徒刑貳年│
│    │分許      │祐浚0935│            │之愷他命│捌月。從刑部分，如│
│    │          │314287號│            │        │附表八「應沒收（銷│
│    │          │行動電話│            │        │燬）之物及數量」欄│
│    │          │購毒）  │            │        │所示；及販賣毒品所│
│    │          │        │            │        │得新臺幣貳仟元沒收│
│    │          │        │            │        │之，如全部或一部不│
│    │          │        │            │        │能沒收時，以其財產│
│    │          │        │            │        │抵償之。          │
├──┼─────┼────┼──────┼────┼─────────┤
│ ３ │99年4月6日│曾佳玲  │臺中市北區漢│價值新臺│張祐浚販賣第三級毒│
│    │晚間10時53│（撥打張│口路4段62號5│幣2000元│品，處有期徒刑貳年│
│    │分許      │祐浚0935│樓之1       │之愷他命│捌月。從刑部分，如│
│    │          │314287號│            │        │附表八「應沒收（銷│
│    │          │行動電話│            │        │燬）之物及數量」欄│
│    │          │購毒）  │            │        │所示；及販賣毒品所│
│    │          │        │            │        │得新臺幣貳仟元沒收│
│    │          │        │            │        │之，如全部或一部不│
│    │          │        │            │        │能沒收時，以其財產│
│    │          │        │            │        │抵償之。          │
├──┼─────┼────┼──────┼────┼─────────┤
│ ４ │99年4月7日│曾佳玲  │臺中市優勝美│價值新臺│張祐浚販賣第三級毒│
│    │上午6時29 │（撥打張│地汽車旅館第│幣2000元│品，處有期徒刑貳年│
│    │分許      │祐浚0935│202號房     │之愷他命│捌月。從刑部分，如│
│    │          │314287號│            │        │附表八「應沒收（銷│
│    │          │行動電話│            │        │燬）之物及數量」欄│
│    │          │購毒）  │            │        │所示；及販賣毒品所│
│    │          │        │            │        │得新臺幣貳仟元沒收│
│    │          │        │            │        │之，如全部或一部不│
│    │          │        │            │        │能沒收時，以其財產│
│    │          │        │            │        │抵償之。          │
├──┼─────┼────┼──────┼────┼─────────┤
│ ５ │99年4月10 │曾佳玲  │臺中市北區漢│價值新臺│張祐浚販賣第三級毒│
│    │日凌晨1時 │（撥打張│口路4段62號5│幣2000元│品，處有期徒刑貳年│
│    │22分許    │祐浚0935│樓之1       │之愷他命│捌月。從刑部分，如│
│    │          │314287號│            │        │附表八「應沒收（銷│
│    │          │行動電話│            │        │燬）之物及數量」欄│
│    │          │購毒）  │            │        │所示；及販賣毒品所│
│    │          │        │            │        │得新臺幣貳仟元沒收│
│    │          │        │            │        │之，如全部或一部不│
│    │          │        │            │        │能沒收時，以其財產│
│    │          │        │            │        │抵償之。          │
├──┼─────┼────┼──────┼────┼─────────┤
│ ６ │99年4月30 │曾佳玲  │臺中市北區漢│價值新臺│張祐浚販賣第三級毒│
│    │日晚間9時 │（撥打張│口路4段62號5│幣2000元│品，處有期徒刑貳年│
│    │51分許    │祐浚0938│樓之1       │之愷他命│捌月。從刑部分，如│
│    │          │140221號│            │        │附表七編號九「應沒│
│    │          │行動電話│            │        │收（銷燬）之物及數│
│    │          │購毒）  │            │        │量」欄所示；及販賣│
│    │          │        │            │        │毒品所得新臺幣貳仟│
│    │          │        │            │        │元沒收之，如全部或│
│    │          │        │            │        │一部不能沒收時，以│
│    │          │        │            │        │其財產抵償之。    │
├──┼─────┼────┼──────┼────┼─────────┤
│ ７ │99年5月2日│曾佳玲  │臺中市北區漢│價值新臺│張祐浚販賣第三級毒│
│    │凌晨1時25 │（撥打張│口路4段62號5│幣2000元│品，處有期徒刑貳年│
│    │分許      │祐浚0938│樓之1       │之愷他命│捌月。從刑部分，如│
│    │          │140221號│            │        │附表七編號九「應沒│
│    │          │行動電話│            │        │收（銷燬）之物及數│
│    │          │購毒）  │            │        │量」欄所示；及販賣│
│    │          │        │            │        │毒品所得新臺幣貳仟│
│    │          │        │            │        │元沒收之，如全部或│
│    │          │        │            │        │一部不能沒收時，以│
│    │          │        │            │        │其財產抵償之。    │
├──┼─────┼────┼──────┼────┼─────────┤
│ ８ │99年5月6日│曾佳玲  │臺中市北區漢│價值新臺│張祐浚販賣第三級毒│
│    │中午12時16│（撥打張│口路4段62號5│幣2000元│品，處有期徒刑貳年│
│    │分許      │祐浚0938│樓之1       │之愷他命│捌月。從刑部分，如│
│    │          │140221號│            │        │附表七編號二、九「│
│    │          │行動電話│            │        │應沒收（銷燬）之物│
│    │          │購毒）  │            │        │及數量」欄所示；及│
│    │          │        │            │        │販賣毒品所得新臺幣│
│    │          │        │            │        │貳仟元沒收之，如全│
│    │          │        │            │        │部或一部不能沒收時│
│    │          │        │            │        │，以其財產抵償之。│
└──┴─────┴────┴──────┴────┴─────────┘
附表二（游馥蓮部分）：
┌──┬─────┬────┬──────┬────┬─────────┐
│編號│時    間  │對  象  │地    點    │販賣客體│宣告刑（含主刑及從│
│    │          │        │            │        │刑）              │
├──┼─────┼────┼──────┼────┼─────────┤
│ １ │99年4月11 │游馥蓮（│臺中市○○路│價值新臺│張祐浚販賣第三級毒│
│    │日凌晨0時3│撥打張祐│上          │幣2000元│品，處有期徒刑貳年│
│    │分許      │浚093531│            │之愷他命│捌月。從刑部分，如│
│    │          │4287號行│            │        │附表八「應沒收（銷│
│    │          │動電話購│            │        │燬）之物及數量」欄│
│    │          │毒）    │            │        │所示；及販賣毒品所│
│    │          │        │            │        │得新臺幣貳仟元沒收│
│    │          │        │            │        │之，如全部或一部不│
│    │          │        │            │        │能沒收時，以其財產│
│    │          │        │            │        │抵償之。          │
├──┼─────┼────┼──────┼────┼─────────┤
│ ２ │99年4月29 │游馥蓮（│臺中市柳川西│價值新臺│張祐浚販賣第三級毒│
│    │日凌晨1時 │撥打張祐│路與民生路口│幣2000元│品，處有期徒刑貳年│
│    │35分許    │浚093814│            │之愷他命│捌月。從刑部分，如│
│    │          │0221號行│            │        │附表七編號九「應沒│
│    │          │動電話購│            │        │收（銷燬）之物及數│
│    │          │毒）    │            │        │量」欄所示；及販賣│
│    │          │        │            │        │毒品所得新臺幣貳仟│
│    │          │        │            │        │元沒收之，如全部或│
│    │          │        │            │        │一部不能沒收時，以│
│    │          │        │            │        │其財產抵償之。    │
├──┼─────┼────┼──────┼────┼─────────┤
│ ３ │99年5月5日│游馥蓮（│臺中市臺中港│價值新臺│張祐浚販賣第三級毒│
│    │上午6時56 │撥打張祐│路與文心路口│幣1000元│品，處有期徒刑貳年│
│    │分許      │浚093531│            │之愷他命│柒月。從刑部分，如│
│    │          │4287號行│            │        │附表八「應沒收（銷│
│    │          │動電話購│            │        │燬）之物及數量」欄│
│    │          │毒）    │            │        │所示；及販賣毒品所│
│    │          │        │            │        │得新臺幣壹仟元沒收│
│    │          │        │            │        │之，如全部或一部不│
│    │          │        │            │        │能沒收時，以其財產│
│    │          │        │            │        │抵償之。          │
└──┴─────┴────┴──────┴────┴─────────┘
附表三（賴圯萍部分）：
┌──┬─────┬────┬──────┬────┬─────────┐
│編號│時    間  │對  象  │地    點    │販賣客體│宣告刑（含主刑及從│
│    │          │        │            │        │刑）              │
├──┼─────┼────┼──────┼────┼─────────┤
│ １ │99年4月23 │賴圯萍（│臺中市北區進│價值新臺│張祐浚販賣第三級毒│
│    │日下午4時 │撥打張祐│化北路317號 │幣2000元│品，處有期徒刑貳年│
│    │16分許    │浚093814│7樓之8      │之愷他命│捌月。從刑部分，如│
│    │          │0221號行│            │        │附表七編號九「應沒│
│    │          │動電話購│            │        │收（銷燬）之物及數│
│    │          │毒）    │            │        │量」欄所示；及販賣│
│    │          │        │            │        │毒品所得新臺幣貳仟│
│    │          │        │            │        │元沒收之，如全部或│
│    │          │        │            │        │一部不能沒收時，以│
│    │          │        │            │        │其財產抵償之。    │
├──┼─────┼────┼──────┼────┼─────────┤
│ ２ │99年4月29 │賴圯萍（│臺中市北區進│價值新臺│張祐浚販賣第三級毒│
│    │日下午7時 │撥打張祐│化北路317號 │幣2000元│品，處有期徒刑貳年│
│    │27分許    │浚093814│7樓之8      │之愷他命│捌月。從刑部分，如│
│    │          │0221號行│            │        │附表七編號九「應沒│
│    │          │動電話購│            │        │收（銷燬）之物及數│
│    │          │毒）    │            │        │量」欄所示；及販賣│
│    │          │        │            │        │毒品所得新臺幣貳仟│
│    │          │        │            │        │元沒收之，如全部或│
│    │          │        │            │        │一部不能沒收時，以│
│    │          │        │            │        │其財產抵償之。    │
├──┼─────┼────┼──────┼────┼─────────┤
│ ３ │99年4月30 │賴圯萍（│臺中市北區進│價值新臺│張祐浚販賣第三級毒│
│    │日上午9時 │撥打張祐│化北路317號 │幣2000元│品，處有期徒刑貳年│
│    │23分許    │浚093814│7樓之8      │之愷他命│捌月。從刑部分，如│
│    │          │0221號行│            │        │附表七編號九「應沒│
│    │          │動電話購│            │        │收（銷燬）之物及數│
│    │          │毒）    │            │        │量」欄所示；及販賣│
│    │          │        │            │        │毒品所得新臺幣貳仟│
│    │          │        │            │        │元沒收之，如全部或│
│    │          │        │            │        │一部不能沒收時，以│
│    │          │        │            │        │其財產抵償之。    │
├──┼─────┼────┼──────┼────┼─────────┤
│ ４ │99年5月3日│賴圯萍（│臺中市優勝美│價值新臺│張祐浚販賣第三級毒│
│    │凌晨5時11 │撥打張祐│地汽車旅館第│幣4000元│品，處有期徒刑貳年│
│    │分許      │浚093814│202號房     │之愷他命│玖月。從刑部分，如│
│    │          │0221號行│            │        │附表七編號九「應沒│
│    │          │動電話購│            │        │收（銷燬）之物及數│
│    │          │毒）    │            │        │量」欄所示；及販賣│
│    │          │        │            │        │毒品所得新臺幣肆仟│
│    │          │        │            │        │元沒收之，如全部或│
│    │          │        │            │        │一部不能沒收時，以│
│    │          │        │            │        │其財產抵償之。    │
├──┼─────┼────┼──────┼────┼─────────┤
│ ５ │99年5月4日│賴圯萍（│臺中市北區進│價值新臺│張祐浚販賣第三級毒│
│    │晚間9時17 │撥打張祐│化北路317號 │幣2000元│品，處有期徒刑貳年│
│    │分許      │浚093814│7樓之8      │之愷他命│捌月。從刑部分，如│
│    │          │0221號行│            │        │附表七編號九「應沒│
│    │          │動電話購│            │        │收（銷燬）之物及數│
│    │          │毒）    │            │        │量」欄所示；及販賣│
│    │          │        │            │        │毒品所得新臺幣貳仟│
│    │          │        │            │        │元沒收之，如全部或│
│    │          │        │            │        │一部不能沒收時，以│
│    │          │        │            │        │其財產抵償之。    │
└──┴─────┴────┴──────┴────┴─────────┘
附表四（蕭佩琪部分）：
┌──┬─────┬────┬──────┬────┬─────────┐
│編號│時    間  │對  象  │地    點    │販賣客體│宣告刑（含主刑及從│
│    │          │        │            │        │刑）              │
├──┼─────┼────┼──────┼────┼─────────┤
│ １ │99年4月4日│蕭佩琪  │臺中市南區美│價值新臺│張祐浚販賣第三級毒│
│    │晚間10時30│（撥打張│村路2段71號4│幣2000元│品，處有期徒刑貳年│
│    │分許      │祐浚0935│樓之1樓下   │之愷他命│捌月。從刑部分，如│
│    │          │314287號│            │        │附表八「應沒收（銷│
│    │          │行動電話│            │        │燬）之物及數量」欄│
│    │          │購毒）  │            │        │所示；及販賣毒品所│
│    │          │        │            │        │得新臺幣貳仟元沒收│
│    │          │        │            │        │之，如全部或一部不│
│    │          │        │            │        │能沒收時，以其財產│
│    │          │        │            │        │抵償之。          │
├──┼─────┼────┼──────┼────┼─────────┤
│ ２ │99年4月27 │蕭佩琪（│臺中市南區美│價值新臺│張祐浚販賣第三級毒│
│    │日晚間10時│撥打張祐│村路2段71號4│幣2000元│品，處有期徒刑貳年│
│    │54分許    │浚093814│樓之1樓下附 │之愷他命│捌月。從刑部分，如│
│    │          │0221號行│近之便利商店│        │附表七編號九「應沒│
│    │          │動電話購│            │        │收（銷燬）之物及數│
│    │          │毒）    │            │        │量」欄所示；及販賣│
│    │          │        │            │        │毒品所得新臺幣貳仟│
│    │          │        │            │        │元沒收之，如全部或│
│    │          │        │            │        │一部不能沒收時，以│
│    │          │        │            │        │其財產抵償之。    │
└──┴─────┴────┴──────┴────┴─────────┘
附表五（陳江嵐部分）：
┌──┬─────┬────┬──────┬────┬─────────┐
│編號│時    間  │對  象  │地    點    │販賣客體│宣告刑（含主刑及從│
│    │          │        │            │        │刑）              │
├──┼─────┼────┼──────┼────┼─────────┤
│ １ │99年4月9日│陳江嵐（│臺中市○○路│價值新臺│張祐浚販賣第三級毒│
│    │凌晨4時20 │撥打張祐│與崇德路口  │幣1500元│品，處有期徒刑貳年│
│    │分許      │浚093531│            │之愷他命│捌月。從刑部分，如│
│    │          │4287號行│            │        │附表八「應沒收（銷│
│    │          │動電話購│            │        │燬）之物及數量」欄│
│    │          │毒）    │            │        │所示；及販賣毒品所│
│    │          │        │            │        │得新臺幣壹仟伍佰元│
│    │          │        │            │        │沒收之，如全部或一│
│    │          │        │            │        │部不能沒收時，以其│
│    │          │        │            │        │財產抵償之。      │
├──┼─────┼────┼──────┼────┼─────────┤
│ ２ │99年4月25 │陳江嵐（│臺中市北區進│價值新臺│張祐浚販賣第三級毒│
│    │日下午6時 │撥打張祐│化北路259號 │幣1500元│品，處有期徒刑貳年│
│    │許        │浚093814│13樓之8樓下 │之愷他命│捌月。從刑部分，如│
│    │          │0221號行│            │        │附表七編號九「應沒│
│    │          │動電話購│            │        │收（銷燬）之物及數│
│    │          │毒）    │            │        │量」欄所示；及販賣│
│    │          │        │            │        │毒品所得新臺幣壹仟│
│    │          │        │            │        │伍佰元沒收之，如全│
│    │          │        │            │        │部或一部不能沒收時│
│    │          │        │            │        │，以其財產抵償之。│
├──┼─────┼────┼──────┼────┼─────────┤
│ ３ │99年4月27 │陳江嵐（│臺中市進化北│價值新臺│張祐浚販賣第三級毒│
│    │日上午7時 │撥打張祐│路上某處全家│幣1500元│品，處有期徒刑貳年│
│    │51分許    │浚093814│便利商店外  │之愷他命│捌月。從刑部分，如│
│    │          │0221號行│            │        │附表七編號九「應沒│
│    │          │動電話購│            │        │收（銷燬）之物及數│
│    │          │毒）    │            │        │量」欄所示；及販賣│
│    │          │        │            │        │毒品所得新臺幣壹仟│
│    │          │        │            │        │伍佰元沒收之，如全│
│    │          │        │            │        │部或一部不能沒收時│
│    │          │        │            │        │，以其財產抵償之。│
├──┼─────┼────┼──────┼────┼─────────┤
│ ４ │99年4月28 │陳江嵐（│臺中市北區進│價值新臺│張祐浚販賣第三級毒│
│    │日凌晨0時 │撥打張祐│化北路259號 │幣1500元│品，處有期徒刑貳年│
│    │50分許    │浚093814│13樓之8樓下 │之愷他命│捌月。從刑部分，如│
│    │          │0221號行│            │        │附表七編號九「應沒│
│    │          │動電話購│            │        │收（銷燬）之物及數│
│    │          │毒）    │            │        │量」欄所示；及販賣│
│    │          │        │            │        │毒品所得新臺幣壹仟│
│    │          │        │            │        │伍佰元沒收之，如全│
│    │          │        │            │        │部或一部不能沒收時│
│    │          │        │            │        │，以其財產抵償之。│
├──┼─────┼────┼──────┼────┼─────────┤
│ ５ │99年4月29 │陳江嵐（│臺中市進化北│價值新臺│張祐浚販賣第三級毒│
│    │日晚間8時 │撥打張祐│路學士會館樓│幣1500元│品，處有期徒刑貳年│
│    │59分許    │浚093814│上          │之愷他命│捌月。從刑部分，如│
│    │          │0221號行│            │        │附表七編號九「應沒│
│    │          │動電話購│            │        │收（銷燬）之物及數│
│    │          │毒）    │            │        │量」欄所示；及販賣│
│    │          │        │            │        │毒品所得新臺幣壹仟│
│    │          │        │            │        │伍佰元沒收之，如全│
│    │          │        │            │        │部或一部不能沒收時│
│    │          │        │            │        │，以其財產抵償之。│
├──┼─────┼────┼──────┼────┼─────────┤
│ ６ │99年5月2日│陳江嵐（│臺中市進化北│價值新臺│張祐浚販賣第三級毒│
│    │晚間9時36 │撥打張祐│路學士會館7 │幣1500元│品，處有期徒刑貳年│
│    │分許      │浚093814│樓之8       │之愷他命│捌月。從刑部分，如│
│    │          │0221號行│            │        │附表七編號九「應沒│
│    │          │動電話購│            │        │收（銷燬）之物及數│
│    │          │毒）    │            │        │量」欄所示；及販賣│
│    │          │        │            │        │毒品所得新臺幣壹仟│
│    │          │        │            │        │伍佰元沒收之，如全│
│    │          │        │            │        │部或一部不能沒收時│
│    │          │        │            │        │，以其財產抵償之。│
└──┴─────┴────┴──────┴────┴─────────┘
附表六（游惠婷部分）：
┌──┬─────┬────┬──────┬────┬─────────┐
│編號│時    間  │對  象  │地    點    │販賣客體│宣告刑（含主刑及從│
│    │          │        │            │        │刑）              │
├──┼─────┼────┼──────┼────┼─────────┤
│ １ │99年4月2日│游惠婷（│臺中市北區進│價值新臺│張祐浚販賣第三級毒│
│    │中午12時17│撥打張祐│化北路317號 │幣2000元│品，處有期徒刑貳年│
│    │分許      │浚093531│18樓之3     │之愷他命│捌月。從刑部分，如│
│    │          │4287號行│            │        │附表八「應沒收（銷│
│    │          │動電話購│            │        │燬）之物及數量」欄│
│    │          │毒）    │            │        │所示；及販賣毒品所│
│    │          │        │            │        │得新臺幣貳仟元沒收│
│    │          │        │            │        │之，如全部或一部不│
│    │          │        │            │        │能沒收時，以其財產│
│    │          │        │            │        │抵償之。          │
├──┼─────┼────┼──────┼────┼─────────┤
│ ２ │99年4月4日│游惠婷（│臺中市○○路│價值新臺│張祐浚販賣第三級毒│
│    │上午8時54 │撥打張祐│與健行路口之│幣2000元│品，處有期徒刑貳年│
│    │分許      │浚093531│藝人美髮店  │之愷他命│捌月。從刑部分，如│
│    │          │4287號行│            │        │附表八「應沒收（銷│
│    │          │動電話購│            │        │燬）之物及數量」欄│
│    │          │毒）    │            │        │所示；及販賣毒品所│
│    │          │        │            │        │得新臺幣貳仟元沒收│
│    │          │        │            │        │之，如全部或一部不│
│    │          │        │            │        │能沒收時，以其財產│
│    │          │        │            │        │抵償之。          │
├──┼─────┼────┼──────┼────┼─────────┤
│ ３ │99年4月5日│游惠婷（│臺中市北區進│價值新臺│張祐浚販賣第三級毒│
│    │下午4時55 │撥打張祐│化北路317號 │幣2000元│品，處有期徒刑貳年│
│    │分許      │浚093531│18樓之3樓下 │之愷他命│捌月。從刑部分，如│
│    │          │4287號行│            │        │附表八「應沒收（銷│
│    │          │動電話購│            │        │燬）之物及數量」欄│
│    │          │毒）    │            │        │所示；及販賣毒品所│
│    │          │        │            │        │得新臺幣貳仟元沒收│
│    │          │        │            │        │之，如全部或一部不│
│    │          │        │            │        │能沒收時，以其財產│
│    │          │        │            │        │抵償之。          │
├──┼─────┼────┼──────┼────┼─────────┤
│ ４ │99年4月6日│游惠婷（│臺中市○○路│價值新臺│張祐浚販賣第三級毒│
│    │晚間11時51│撥打張祐│金伯爵酒店樓│幣2000元│品，處有期徒刑貳年│
│    │分許      │浚093531│下          │之愷他命│捌月。從刑部分，如│
│    │          │4287號行│            │        │附表八「應沒收（銷│
│    │          │動電話購│            │        │燬）之物及數量」欄│
│    │          │毒）    │            │        │所示；及販賣毒品所│
│    │          │        │            │        │得新臺幣貳仟元沒收│
│    │          │        │            │        │之，如全部或一部不│
│    │          │        │            │        │能沒收時，以其財產│
│    │          │        │            │        │抵償之。          │
├──┼─────┼────┼──────┼────┼─────────┤
│ ５ │99年4月8日│游惠婷（│臺中市北區進│價值新臺│張祐浚販賣第三級毒│
│    │上午8時54 │撥打張祐│化北路317號 │幣2000元│品，處有期徒刑貳年│
│    │分許      │浚093531│18樓之3     │之愷他命│捌月。從刑部分，如│
│    │          │4287號行│            │        │附表八「應沒收（銷│
│    │          │動電話購│            │        │燬）之物及數量」欄│
│    │          │毒）    │            │        │所示；及販賣毒品所│
│    │          │        │            │        │得新臺幣貳仟元沒收│
│    │          │        │            │        │之，如全部或一部不│
│    │          │        │            │        │能沒收時，以其財產│
│    │          │        │            │        │抵償之。          │
├──┼─────┼────┼──────┼────┼─────────┤
│ ６ │99年4月9日│游惠婷（│臺中市○○路│價值新臺│張祐浚販賣第三級毒│
│    │凌晨3時36 │撥打張祐│某公司外    │幣2000元│品，處有期徒刑貳年│
│    │分許      │浚093531│            │之愷他命│捌月。從刑部分，如│
│    │          │4287號行│            │        │附表八「應沒收（銷│
│    │          │動電話購│            │        │燬）之物及數量」欄│
│    │          │毒）    │            │        │所示；及販賣毒品所│
│    │          │        │            │        │得新臺幣貳仟元沒收│
│    │          │        │            │        │之，如全部或一部不│
│    │          │        │            │        │能沒收時，以其財產│
│    │          │        │            │        │抵償之。          │
├──┼─────┼────┼──────┼────┼─────────┤
│ ７ │99年4月11 │游惠婷（│臺中市○○路│價值新臺│張祐浚販賣第三級毒│
│    │日晚間11時│撥打張祐│某公司外    │幣2000元│品，處有期徒刑貳年│
│    │49分許    │浚093531│            │之愷他命│捌月。從刑部分，如│
│    │          │4287號行│            │        │附表八「應沒收（銷│
│    │          │動電話購│            │        │燬）之物及數量」欄│
│    │          │毒）    │            │        │所示；及販賣毒品所│
│    │          │        │            │        │得新臺幣貳仟元沒收│
│    │          │        │            │        │之，如全部或一部不│
│    │          │        │            │        │能沒收時，以其財產│
│    │          │        │            │        │抵償之。          │
├──┼─────┼────┼──────┼────┼─────────┤
│ ８ │99年4月12 │游惠婷（│臺中市○○路│價值新臺│張祐浚販賣第三級毒│
│    │日凌晨4時 │撥打張祐│某公司外    │幣2000元│品，處有期徒刑貳年│
│    │23分許    │浚093531│            │之愷他命│捌月。從刑部分，如│
│    │          │4287號行│            │        │附表八「應沒收（銷│
│    │          │動電話購│            │        │燬）之物及數量」欄│
│    │          │毒）    │            │        │所示；及販賣毒品所│
│    │          │        │            │        │得新臺幣貳仟元沒收│
│    │          │        │            │        │之，如全部或一部不│
│    │          │        │            │        │能沒收時，以其財產│
│    │          │        │            │        │抵償之。          │
├──┼─────┼────┼──────┼────┼─────────┤
│ ９ │99年4月13 │游惠婷（│臺中市○○路│價值新臺│張祐浚販賣第三級毒│
│    │日上午9時 │撥打張祐│優勝美地汽車│幣2000元│品，處有期徒刑貳年│
│    │31分許    │浚093531│旅館第302號 │之愷他命│捌月。從刑部分，如│
│    │          │4287號行│房          │        │附表八「應沒收（銷│
│    │          │動電話購│            │        │燬）之物及數量」欄│
│    │          │毒）    │            │        │所示；及販賣毒品所│
│    │          │        │            │        │得新臺幣貳仟元沒收│
│    │          │        │            │        │之，如全部或一部不│
│    │          │        │            │        │能沒收時，以其財產│
│    │          │        │            │        │抵償之。          │
└──┴─────┴────┴──────┴────┴─────────┘
附表七（被告為警查扣物品）
┌──┬──────────────┬────────────────┐
│編號│   扣案物名稱及數量         │   應沒收（銷燬）之物及數量     │
├──┼──────────────┼────────────────┤
│ 一 │第二級毒品MDMA（同時含愷他│ 第二級毒品MDMA（同時愷他命成分 │
│    │  命成分）之綠色錠劑1顆，送 │ ）之綠色錠劑半顆，驗餘淨重     │
│    │  驗淨重0.2859公克，驗餘半顆│ 0.1409 公克，應沒收銷燬之，其外│
│    │  ，驗餘淨重0.1409公克      │ 包1只沒收。                    │
│    │  （檢體編號B0000000）      │                                │
│    │裝放所示之外包1 只      │                                │
│    │  （檢體編號B0000000）      │                                │
├──┼──────────────┼────────────────┤
│ 二 │第三級毒品結晶愷他命12包  │第三級毒品愷他命12包（均含外包裝│
│    │ （均含外包裝），驗前淨重   │，驗餘淨重39.3526公克）、土黃色 │
│    │ 39.3752公克，驗前總純質淨重│錠劑94顆，驗餘淨重25.9649公克均 │
│    │ 9.7984公克，驗餘淨重39.3526│沒收之；裝放土黃色錠劑之外包1 只│
│    │  公克                      │沒收之。                        │
│    │  （檢體編號B0000000至      │                                │
│    │  B0000000 ）               │                                │
│    │第三級毒品土黃色錠劑99顆，│                                │
│    │  送驗淨重27.2177公克，取樣5│                                │
│    │  顆送鑑，驗餘94顆，驗餘淨重│                                │
│    │  25.9649公克               │                                │
│    │（檢體編號B0000000、B0000000│                                │
│    │ ）                         │                                │
│    │裝放所示外包1只         │                                │
├──┼──────────────┼────────────────┤
│ 三 │第三級毒品硝甲西泮（淡粉紅│                                │
│    │  色錠劑）18顆，送驗淨重    │                                │
│    │  3.1107公克，驗餘17顆，驗餘│                                │
│    │  淨重2.9394公克            │                                │
│    │（檢體編號B0000000）        │                                │
│    │裝放所示外包1只         │                                │
├──┼──────────────┼────────────────┤
│ 四 │第三級毒品4-甲基甲基卡西酮│                                │
│    │  （99年6月14日公告列為第三 │                                │
│    │  級毒品；同時含有非毒品亦非│                                │
│    │  列管藥品之3,4-亞甲基雙氧  │                                │
│    │  -N-甲基卡西酮成分）之咖啡 │                                │
│    │  色錠劑8顆，送驗淨重       │                                │
│    │  2.6658公克，驗餘6顆，驗餘 │                                │
│    │  淨重2.0033公克（檢體編號  │                                │
│    │  B0000000）                │                                │
│    │裝放所示之外包1只       │                                │
├──┼──────────────┼────────────────┤
│ 五 │非毒品亦非管制藥品之氯安非│                                │
│    │  他命之淺澄色錠劑10顆，送驗│                                │
│    │  淨重3.1081公克，驗餘8顆， │                                │
│    │  驗餘淨重2.4798公克        │                                │
│    │（檢體編號B0000000）        │                                │
│    │裝放所示之外包1只       │                                │
├──┼──────────────┼────────────────┤
│ 六 │非毒品亦非管制藥品之氯安非│                                │
│    │  他命之淺澄色錠劑10顆，送驗│                                │
│    │  淨重3.1125公克，驗餘8顆， │                                │
│    │  驗餘淨重2.5081公克        │                                │
│    │（檢體編號B0000000）        │                                │
│    │裝放所示之外包1只       │                                │
├──┼──────────────┼────────────────┤
│ 七 │非毒品亦非管制藥品之氯安非│                                │
│    │  他命之淺澄色錠劑4顆，送驗 │                                │
│    │  淨重1.2611公克，驗餘2顆， │                                │
│    │  驗餘淨重0.6300公克        │                                │
│    │（檢體編號B0000000）        │                                │
│    │裝放所示之外包1只       │                                │
├──┼──────────────┼────────────────┤
│ 八 │夾鍊袋8包（其中7包以透明夾鍊│                                │
│    │袋包裝，1包以紅包袋包裝）   │                                │
├──┼──────────────┼────────────────┤
│ 九 │NOKIA廠牌、序號0000000000000│NOKIA廠牌、序號000000000000000號│
│    │60號（插附0000000000號SIM卡1│（插附0000000000號SIM卡1只）沒收│
│    │只）                        │之。                            │
├──┼──────────────┼────────────────┤
│ 十 │本票1張                     │                                │
└──┴──────────────┴────────────────┘
附表八（被告所有未為警查扣，卻供犯罪所用之行動電話及門號
）
┌──┬──────────────┬────────────────┐
│編號│   扣案物名稱及數量         │   應沒收（銷燬）之物及數量     │
├──┼──────────────┼────────────────┤
│ 一 │不詳廠牌、序號00000000000000│不詳廠牌、序號000000000000000 號│
│    │0 號（插附0000000000號SIM卡1│（插附0000000000號SIM卡1只）沒收│
│    │只）                        │之，如全部或一部不能沒收時，追徵│
│    │                            │其價額。                        │
└──┴──────────────┴────────────────┘
附表九（賴圯萍為警查扣物品）
┌──┬──────────────┐
│編號│   扣案物名稱及數量         │
├──┼──────────────┤
│ 一 │第三級毒品結晶愷他命1包（含 │
│    │外包裝），送驗淨重3.1993公克│
│    │，驗餘淨重3.1972公克（檢體編│
│    │號B0000000）                │
└──┴──────────────┘
附表十（陳江嵐為警查扣物品）
┌──┬──────────────┐
│編號│   扣案物名稱及數量         │
├──┼──────────────┤
│ 一 │第三級毒品結晶愷他命2包（均 │
│    │含外包裝），送驗總淨重5.1398│
│    │公克，驗餘淨重5.1368公克（檢│
│    │體編號B0000000至B0000000）  │
│    │                            │
└──┴──────────────┘
附表十一（張巧錚為警查扣物品）
┌──┬──────────────┐
│編號│   扣案物名稱及數量         │
├──┼──────────────┤
│ 一 │第三級毒品結晶愷他命2包（均 │
│    │含外包裝），送驗淨重3.1135  │
│    │公克，驗餘淨重3.1089公克（檢│
│    │體編號B0000000至B0000000）  │
├──┼──────────────┤
│二  │第二級毒品3,4-亞甲基雙氧安非│
│    │他命（MDA）（紅色碎錠），送 │
│    │驗淨重0.0820公克，驗餘淨重  │
│    │0.0446公克                  │
│    │（檢體編號B0000000）        │
└──┴──────────────┘